---
title: "Base New"
author: "NNN"
date: "17 avril 2018"
output: html_document
---

```{r setup, include=FALSE}
knitr::opts_chunk$set(echo = TRUE)
```

Nouvelle base de données
("Date", "Pays", "Conso", "tmoy", "month", "year", "day", "weekend", "cosinus", "sinus", "wday", "quarter", "season", "doy", "holidays", "day_length", "jc", "lagholidays", "leadholidays", "tmoy1", "tmoy2", "teff", "seuil", "T00", "Wind_Speed", "Cloud_covering", "Solar_radiation", "Raining_Level", "Pressure")


```{r}
# packages 
library(stats)
library(questionr)
library(dplyr)

load(file.choose()) # chargement de final.formats.Rdata avec les nouvelles variables

base_F<-data.frame(final.formats)
head(base_F)
names(base_F)
summary(base_F)
str(base_F)


```

exportation base 
```{r}

write.table(base_F, "base_F.csv", sep = " ", dec = ",", row.names = FALSE, col.names = TRUE)
write.table(final.formats, "final_format.csv", sep = " ", dec = ",", row.names = FALSE, col.names = TRUE)

write.table(base_BE_F_cr, "base_BE_F_cr.csv", sep = " ", dec = ",", row.names = FALSE, col.names = TRUE)

write.table(base_NL_F_cr, "base_NL_F_cr.csv", sep = " ", dec = ",", row.names = FALSE, col.names = TRUE)
write.table(base_NL_F_am_cr, "base_NL_F_am_cr.csv", sep = " ", dec = ",", row.names = FALSE, col.names = TRUE)


```




```{r}


# ==========================================================================
# Remove outliers from base "final.formats"
# ==========================================================================


Pays<-unique(final.formats$Pays)

outlier_<-out_<-idout_<-NULL

for(i in Pays)
{

base<-subset(final.formats, Pays==i)
base<-base[,c("Date", "Conso")]
colnames(base)[2]<-i
base<-data.frame(base)

for (m in c(1:12))
{
var_name<-base[as.numeric(format(base$Date, "%m"))==m,i]
var_name_dated<-base[as.numeric(format(base$Date, "%m"))==m,c("Date",i)]

 tot <- sum(!is.na(var_name))
  na1 <- sum(is.na(var_name))
  m1 <- mean(var_name, na.rm = T)
  par(mfrow=c(2, 2), oma=c(0,0,3,0))
  boxplot(var_name, main="With outliers")
  hist(var_name, main="With outliers", xlab=NA, ylab=NA)
  outlier <- boxplot.stats(var_name)$out
  outlierRow = which(var_name %in% c (outlier))
  mo <- mean(outlier)
  var_name <- ifelse(var_name %in% outlier, NA, var_name)
  boxplot(var_name, main="Without outliers")
  hist(var_name, main="Without outliers", xlab=NA, ylab=NA)
  title(paste("Outlier Check", ":", i,  month.abb[m], sep=" "), outer=TRUE)
  na2 <- sum(is.na(var_name))
  message(paste("Outlier Information", ":", i,  month.abb[m], sep=" "))
  message("Outliers identified: ", na2 - na1, " from ", tot, " observations")
  message("Proportion (%) of outliers: ", (na2 - na1) / tot*100)
  message("Mean of the outliers: ", mo)
  m2 <- mean(var_name, na.rm = T)
  message("Mean without removing outliers: ", m1)
  message("Mean if we remove outliers: ", m2)

if (mo=="NaN"){print(message('No outliers'))}else{
print(info<-data.frame(Dates=var_name_dated[c(outlierRow),"Date"], IdConso=i, IdRegion=i, OutValue=outlier))}
base[as.numeric(format(base$Date, "%m"))==m,i]<-var_name
}

 final.formats[which(final.formats$Pays==i),]$Conso<-base[,2]


}    


```


TRAVAIL SUR LES DONNEES
```{r}

base_F<-final.formats
# summary(base_F)
# 29 variables

# noms des variables dans un vecteur
# dput(names(base_F))


# renommer la variable tmoy en Temp (questionr)
base_F <- rename.variable(base_F, "tmoy", "Temp")


# suppression des variables doy (day of year, utilisée pour calculer cosinus et sinus)
# suppression de tmoy1 et tmoy2 (qui seront crées après avec un autre nom)
# supression de wday, redondant avec day
base_F<-base_F[,-which(colnames(base_F)=="doy")] 
base_F<-base_F[,-which(colnames(base_F)=="tmoy1")] 
base_F<-base_F[,-which(colnames(base_F)=="tmoy2")]
base_F<-base_F[,-which(colnames(base_F)=="wday")] 
dim(base_F)


# variables à convertir en facteur
# names_factor=as.vector(c("T00" "month", "year", "day", "weekend", "season","holidays", "jc", "lagholidays", "leadholidays", "Pays"))


# transformation en facteur façon manuelle (à améliorer avec une boucle)
base_F$T00<-as.factor(base_F$T00)
base_F$month<-as.factor(base_F$month)
base_F$year<-as.factor(base_F$year)
base_F$day<-as.factor(base_F$day)
base_F$weekend<-as.factor(base_F$weekend)
base_F$season<-as.factor(base_F$season)
base_F$holidays<-as.factor(base_F$holidays)
base_F$jc<-as.factor(base_F$jc)
base_F$lagholidays<-as.factor(base_F$lagholidays)
base_F$leadholidays<-as.factor(base_F$leadholidays)
base_F$Pays<-as.factor(base_F$Pays)


# transformation en variable numeric
base_F$day_length<-as.numeric(base_F$day_length)
# plot(base_F$day_length) # vérification de la bonne conversion: valeurs entre 11.5 et 12.7


#creation  temperatures retardees
library(dplyr)
base_F %>%
  plyr::mutate(t1=lag(base_F$Temp, 1))%>%
  plyr::mutate(t2=lag(base_F$Temp, 2))%>%
  plyr::mutate(t3=lag(base_F$Temp, 3))%>%
  plyr::mutate(t4=lag(base_F$Temp, 4))%>%
  plyr::mutate(t5=lag(base_F$Temp, 5))%>%
  plyr::mutate(t6=lag(base_F$Temp, 6))%>%
  plyr::mutate(t7=lag(base_F$Temp, 7))->base_F


# vérification de la base
str(base_F)
dim(base_F) 
# base_F: 6990 observations, 32 variables



```


bases SANS les autres variables meteo (différentes de temperature)
```{r}
# 27 variables communes à tous les pays:
# "Date"  "Pays"  "Conso"  "Temp"  "month"  "year"  "day"  "weekend"  "cosinus"  "sinus"   "wday"            "quarter"   "season"  "holidays" "day_length"  "jc" "lagholidays"  "leadholidays"   t1"   "t2"    "t3"   "t4"   "t5"   "t6"   "t7"   "teff"   "seuil"   "T00"  


# creation de la base 6 pays sans les autres variables meteo: 6990 observations, 27 variables
autre_meteo<-c("Wind_Speed","Cloud_covering","Solar_radiation","Raining_Level","Pressure")
am=length(autre_meteo)
vecteur_am=as.vector(rep(NA,am))
for (i in 1:am) {vecteur_am[i]=which(colnames(base_F)==autre_meteo[i])}
base_F_6P<-base_F[,-vecteur_am] # 6990 obs 27 variables
summary(base_F_6P)
# suppresion des valeurs manquantes de la base 6 pays
base_F_6P=na.omit(base_F_6P)  # 6922 obs 27 variables  


#-------------------------------------------------------------------------------------------
# creation de sous base par pays


# pour les autres pays, les variables meteo autre que Temp n'existent pas, on part de la base_F_6P
# création des bases par pays, y compris BE et NL, sans les autres variables meteo
base_NL_F<-subset(base_F_6P,Pays=="NL") # 1170 observations 27 variables
base_BE_F<-subset(base_F_6P,Pays=="BE") # 1169 observations 27 variables
base_DE_F<-subset(base_F_6P,Pays=="DE") # 1169 observations 27 variables
base_UK_F<-subset(base_F_6P,Pays=="UK") # 1168 observations 27 variables
base_ES_F<-subset(base_F_6P,Pays=="ES") # 790 observations 27 variables
base_FR_F<-subset(base_F_6P,Pays=="FR") # 1524 observations 27 variables



# pour chaque base pays on enlève la variable Pays devenue inutile
base_NL_F<-base_NL_F[,-which(colnames(base_NL_F)=="Pays")] # 1170 observations, 26 variables
base_BE_F<-base_BE_F[,-which(colnames(base_BE_F)=="Pays")] # 1169 observations, 26 variables
base_DE_F<-base_DE_F[,-which(colnames(base_DE_F)=="Pays")] # 1169 observations 26 variables
base_UK_F<-base_UK_F[,-which(colnames(base_UK_F)=="Pays")]  # 1168 observations 26 variables
base_ES_F<-base_ES_F[,-which(colnames(base_ES_F)=="Pays")] # 790 observations 26 variables
base_FR_F<-base_FR_F[,-which(colnames(base_FR_F)=="Pays")] # 1524 observations 26 variable


# pour chaque base pays on supprime les NA
base_NL_F<-na.omit(base_NL_F) # 1159 observations, 26 variables
base_BE_F<-na.omit(base_BE_F) # 1160 observations, 26 variables
base_DE_F<-na.omit(base_DE_F) # 1158 observations 26 variables
base_UK_F<-na.omit(base_UK_F)  # 1153 observations 26 variables
base_ES_F<-na.omit(base_ES_F) # 788 observations 26 variables
base_FR_F<-na.omit(base_FR_F) # 1504 observations 26 variable
                 

# # base de travail DON avec les 6 pays et sans variables meteo autres que temp
don<-base_F_6P
dim(don)
unique(don$Pays) # 6 pays NL UK ES FR DE BE




```



```{r}
#-----------------------------------------------------------------
# centrer et reduire sur les variables numériques
#-----------------------------------------------------------------
library(questionr)


# sur base totale
don<-base_F_6P
summary (don)
str(don)

ind.quant <- sapply(don, function(x) is.numeric(x) | is.integer(x))
ind.autres=!ind.quant

# variables quantitative
don.quant <- don[, ind.quant]

# variables autres
don.autres <- don[, ind.autres]

#centrer et reduire les variables numeriques
don.quant.cr<-scale(don.quant)

#reformer la base complete don_cr centree et reduite 
don_cr<-cbind(don.quant.cr,don.autres)
summary(don_cr)


base_F_6P_cr<-don_cr



```


```{r}
# BASE PAR PAYS CENTREEE REDUITES

# creation de sous base par pays, 
base_BE_F_cr<-subset(base_F_6P_cr,Pays=="BE")
base_DE_F_cr<-subset(base_F_6P_cr,Pays=="DE")
base_NL_F_cr<-subset(base_F_6P_cr,Pays=="NL")
base_UK_F_cr<-subset(base_F_6P_cr,Pays=="UK")
base_ES_F_cr<-subset(base_F_6P_cr,Pays=="ES")
base_FR_F_cr<-subset(base_F_6P_cr,Pays=="FR")

# pour chaque base pays on enlève la variable Pays devenue inutile
base_BE_F_cr<-base_BE_F_cr[,-which(colnames(base_BE_F_cr)=="Pays")] # 1160 OBS 26 VAR
base_DE_F_cr<-base_DE_F_cr[,-which(colnames(base_DE_F_cr)=="Pays")] # 1158 OBS 26 VAR
base_NL_F_cr<-base_NL_F_cr[,-which(colnames(base_NL_F_cr)=="Pays")] # 1159 OBS 26 VAR
base_UK_F_cr<-base_UK_F_cr[,-which(colnames(base_UK_F_cr)=="Pays")] # 1153 OBS 26 VAR
base_ES_F_cr<-base_ES_F_cr[,-which(colnames(base_ES_F_cr)=="Pays")] # 788 OBS 26 VAR
base_FR_F_cr<-base_FR_F_cr[,-which(colnames(base_FR_F_cr)=="Pays")] # 1504 OBS 26 VAR


```



bases AVEC les autres variables meteo (différentes de temperature)
```{r}

# 5 variables météo autre que temp: "Wind_Speed"  "Cloud_covering"  "Solar_radiation"   "Raining_Level"   "Pressure"        " 
# les variables méteo autres que températures (wind, cloud, solar, rain, pressure) ne sont complètes que pour NL.
# Pour BE, il y a wind, cloud, solar, rain mais pas pressure
# elles sont manquantes pour DE, FR, UK, ES

#pour NL, les variables méteo autres que températures (wind, cloud, solar, rain, pressure) sont complètes
base_NL_F_am<-subset(base_F,Pays=="NL") # 1170 observations, 33 variables
# pour chaque base pays on enlève la variable Pays devenue inutile
base_NL_F_am<-base_NL_F_am[,-which(colnames(base_NL_F_am)=="Pays")] # 1170 observations,32 variables
# suppresion des valeurs manquantes de la base_NL_F: 
base_NL_F_am=na.omit((base_NL_F_am)) # 1159 observations, 32 variables



# Pour BE, il y a wind, cloud, solar, rain mais pas pressure: 1169 observations, 32 variables
base_BE_F_am<-subset(base_F,Pays=="BE")
base_BE_F_am<-base_BE_F_am[,-which(colnames(base_BE_F_am)=="Pressure")]
summary(base_BE_F_am)
# pour chaque base pays on enlève la variable Pays devenue inutile
base_BE_F_am<-base_BE_F_am[,-which(colnames(base_BE_F_am)=="Pays")] # 1169 observations, 31 variables
# suppresion des valeurs manquantes de la base_BE_F 1160 observations, 31 variables
base_BE_F_am=na.omit((base_BE_F_am))

```

bases BE AVEC les autres variables meteo centrée réduite
```{r}

# sur base totale
don<-base_BE_F_am
# summary (don)
# str(don)

ind.quant <- sapply(don, function(x) is.numeric(x) | is.integer(x))
ind.autres=!ind.quant

# variables quantitative
don.quant <- don[, ind.quant]

# variables autres
don.autres <- don[, ind.autres]

#centrer et reduire les variables numeriques
don.quant.cr<-scale(don.quant)

#reformer la base complete don_cr centree et reduite 
don_cr<-cbind(don.quant.cr,don.autres)
summary(don_cr)


base_BE_F_am_cr<-don_cr


```

bases NL AVEC les autres variables meteo centrée réduite
```{r}


# sur base totale
don<-base_NL_F_am
# summary (don)
# str(don)

ind.quant <- sapply(don, function(x) is.numeric(x) | is.integer(x))
ind.autres=!ind.quant

# variables quantitative
don.quant <- don[, ind.quant]

# variables autres
don.autres <- don[, ind.autres]

#centrer et reduire les variables numeriques
don.quant.cr<-scale(don.quant)

#reformer la base complete don_cr centree et reduite 
don_cr<-cbind(don.quant.cr,don.autres)
summary(don_cr)


base_NL_F_am_cr<-don_cr


```



PLOT TEMPERATURE VS DATE
```{r}

don<-base_F_6P

# plot températures vs date
plot(don$Date,don$Temp) # faire des lignes différentes par pays
plot(don$Date,don$day_length) # faire des lignes différentes par pays

library(lattice)
Temp_BE=don$Temp[which(don$Pays=="BE")]
Temp_DE=don$Temp[which(don$Pays=="DE")]
Temp_NL=don$Temp[which(don$Pays=="NL")]
Temp_FR=don$Temp[which(don$Pays=="FR")]
Temp_ES=don$Temp[which(don$Pays=="ES")]
Temp_UK=don$Temp[which(don$Pays=="UK")]

date_BE=don$Date[which(don$Pays=="BE")]
date_DE=don$Date[which(don$Pays=="DE")]
date_NL=don$Date[which(don$Pays=="NL")]
date_FR=don$Date[which(don$Pays=="FR")]
date_ES=don$Date[which(don$Pays=="ES")]
date_UK=don$Date[which(don$Pays=="UK")]

plot(date_BE,Temp_BE, type = "l")
lines(date_DE,Temp_DE, col="red")
lines(date_NL,Temp_NL, col="green")
lines(date_FR,Temp_FR, col="blue")
lines(date_ES,Temp_ES, col="yellow") # température ES supérieure à celle des autres pays
lines(date_UK,Temp_UK, col="pink")



```

```{r}
# sur base centrée réduite

don<-base_F_6P_cr
dim(don)

# # plot températures vs date
# plot(don$Date,don$Temp) # faire des lignes différentes par pays
# plot(don$Date,don$day_length) # faire des lignes différentes par pays

library(lattice)
Temp_BE_cr=don$Temp[which(don$Pays=="BE")]
Temp_DE_cr=don$Temp[which(don$Pays=="DE")]
Temp_NL_cr=don$Temp[which(don$Pays=="NL")]
Temp_FR_cr=don$Temp[which(don$Pays=="FR")]
Temp_ES_cr=don$Temp[which(don$Pays=="ES")]
Temp_UK_cr=don$Temp[which(don$Pays=="UK")]

date_BE_cr=don$Date[which(don$Pays=="BE")]
date_DE_cr=don$Date[which(don$Pays=="DE")]
date_NL_cr=don$Date[which(don$Pays=="NL")]
date_FR_cr=don$Date[which(don$Pays=="FR")]
date_ES_cr=don$Date[which(don$Pays=="ES")]
date_UK_cr=don$Date[which(don$Pays=="UK")]

plot(date_BE_cr,Temp_BE_cr, type = "l")
lines(date_DE_cr,Temp_DE_cr, col="red")
lines(date_NL_cr,Temp_NL_cr, col="green")
lines(date_FR_cr,Temp_FR_cr, col="blue")
lines(date_ES_cr,Temp_ES_cr, col="yellow") # température ES supérieure à celle des autres pays
lines(date_UK_cr,Temp_UK_cr, col="pink")



```

GROUPE BE DE NL
```{r}
# groupe homogène en températures BE DE NL

plot(date_BE,Temp_BE, type = "l")
lines(date_DE,Temp_DE, col="red")
lines(date_NL,Temp_NL, col="green")

```

```{r}
# groupe homogène en températures BE DE NL centré réduit

plot(date_BE_cr,Temp_BE_cr, type = "l")
lines(date_DE_cr,Temp_DE_cr, col="red")
lines(date_NL_cr,Temp_NL_cr, col="green")

```

GROUPE BE DE NL VS FR
```{r}

# comparaison groupe BE DE NL avec FR
plot(date_BE,Temp_BE, type = "l")
lines(date_DE,Temp_DE, col="red")
lines(date_NL,Temp_NL, col="green")
lines(date_FR,Temp_FR, col="blue") # température FR supérieure à celle des autres pays


```

```{r}
# comparaison groupe BE DE NL avec FR centré réduit
plot(date_BE_cr,Temp_BE_cr, type = "l")
lines(date_DE_cr,Temp_DE_cr, col="red")
lines(date_NL_cr,Temp_NL_cr, col="green")
lines(date_FR_cr,Temp_FR_cr, col="blue") # température FR supérieure à celle des autres pays


```

GROUPE BE DE NL VS UK
```{r}
# comparaison groupe BE DE NL avec UK
plot(date_BE,Temp_BE, type = "l")
lines(date_DE,Temp_DE, col="red")
lines(date_NL,Temp_NL, col="green")
lines(date_UK,Temp_UK, col="pink") # UK amplitude moins forte

```

```{r}
# comparaison groupe BE DE NL avec UK centré réduit
plot(date_BE_cr,Temp_BE_cr, type = "l")
lines(date_DE_cr,Temp_DE_cr, col="red")
lines(date_NL_cr,Temp_NL_cr, col="green")
lines(date_UK_cr,Temp_UK_cr, col="pink") # UK amplitude moins forte

```

GROUPE BE DE NL VS ES
```{r}
# comparaison groupe BE DE NL avec UK
plot(date_BE,Temp_BE, type = "l")
lines(date_DE,Temp_DE, col="red")
lines(date_NL,Temp_NL, col="green")
lines(date_ES,Temp_ES, col="yellow") # UK amplitude moins forte

```

```{r}
# comparaison groupe BE DE NL avec UK centré réduit
plot(date_BE_cr,Temp_BE_cr, type = "l")
lines(date_DE_cr,Temp_DE_cr, col="red")
lines(date_NL_cr,Temp_NL_cr, col="green")
lines(date_ES_cr,Temp_ES_cr, col="yellow") # UK amplitude moins forte

```

```{r}
library(ggplot2)
don<-base_F_6P
temp <- qplot(Pays, Temp, data = don, geom = "boxplot")
temp

```


```{r}
DL <- qplot(Pays, day_length, data = don, geom = "boxplot")
DL

```

```{r}

CS <- qplot(Pays, Conso, data = don, geom = "boxplot")
CS

```

```{r}
don<-base_F_6P_cr

CS <- qplot(Pays, Conso, data = don, geom = "boxplot")
CS

```


