---
title: "Synthese NL Pays Bas"
author: "Nhu-Nguyen Ngo"
date: "16 avril 2018"
output: html_document
---

```{r setup, include=FALSE}
knitr::opts_chunk$set(echo = TRUE)
```

remplacer nom fichier
remplacer title
remplacer base: base_NL_F
remplacer suffixe: _NL
remplacer nom: Pays Bas


# PACKAGES
```{r}

# DONNEES VISUALISATION
library(stargazer)
library(ggplot2)
library(questionr)
library(dplyr)
library(lubridate)      # pour les dates
library(dummies)        # création de variables dummies (pour bestglm)
library(forecast)       # plot sympa des résidus
library(corrplot)       # plot de la matrice de corrélation
library(PerformanceAnalytics)


# TREE
library(rpart)				  # Popular decision tree algorithm
library(rattle)					# Fancy tree plot
library(rpart.plot)			# Enhanced tree plots
library(RColorBrewer)		# Color selection for fancy tree plot
library(party)					# Alternative decision tree algorithm
library(partykit)				# Convert rpart object to BinaryTree


# selection de variable
library(bestglm)
library(leaps)          # regsubset


# cross validation
library(stats)          # fonction glm
library(caret)

# CLUSTERING
library(cluster)
library(fastcluster)


# MODELES
library(ISLR)
library(glmnet)         # Poly, GAM
library(boot)           # boostraping
library(splines)
library(caTools)
library(randomForest)
library(e1071)          # SVR
library(nnet)           # reseau neurones
library(neuralnet)
library(mlbench)
library(gbm)
library(xgboost)

# paralellisation
library(doParallel)
library(foreach)

```


# fonctions performance
```{r}
# Y variable cible
# model = fit du model
# don.test : base de test

fun_mse <- function (Y.test, model, don.test) {
  mse <- mean((Y.test-predict(model,don.test))^2)
  return(mse)
}



fun_mape = function (Y,model, don.test) {
  error <- Y-predict(model,don.test)
  mape <- mean(abs(error/Y))*100
  return(mape)
}
# mape pas adapté quand Y proche de zéro, ce qui peut être le cas avec des données centrées réduites


fun_mase = function (model) {
  acc <- accuracy(model)
  MASE <- acc [[6]]
  return(MASE)
}
# accuracy ne fonctionne pas pour RF, SVR, NN, XGB

```


# BASE DE DONNEES ET FORMATAGE VARIABLES TRAIN TEST 
```{r}

# sur la base centrée réduite, sans les autres variables méteo
don <- base_NL_F_cr

dim(don)

# suppression des variales liées à la température teff, seuil, T00
don<-don[,-which(colnames(don)== "teff")] 
don<-don[,-which(colnames(don)== "seuil")] 
don<-don[,-which(colnames(don)== "T00")] 
head(don)

# creation des variables Y (variable cible) et X
don<- rename.variable(don, "Conso", "Y")
head(don)

# variables pour modèles polynomial et splines
Y=don$Y 
X=don$Temp
donYX=data.frame(cbind(Y,X))

# Creation de l'echantillon train sur base compl?te sans les 14 derniers jours et test 1/3
set.seed(1)
dim<-nrow(don)
split=0.8
train=sample(dim,split*dim,replace=FALSE)# vecteur d'entier pour la population d'individus en base d'apprentissage

don.train=don[train,]
don.test=don[-train,]
Y.train=Y[train]
Y.test=Y[-train]

test=model.matrix(Y~.,data=don[-train,])# model matrice sur base de test

# X.train=X[train]
# X.test=X[-train]
# donYX.train=donYX[train,]
# donYX.test=donYX[-train,]

names(don)

```

# Résultats des sélections des variables 
```{r}

# variables sélectionnées par regsubset forward MSE: 
FW_NL_formule_best <- Y ~Temp + cosinus + sinus + day_length + t2 + t4 + t6 + t7 + Date + month + year + day + jc + lagholidays +  quarter + season

# variables sélectionnées par regsubset FW BIC: 
FW_NL_formule_BIC = Y ~ Temp + cosinus + sinus + day_length + t4 + t6 + Date + month + day + lagholidays + quarter + season

# variables sélectionnées par regsubset backward MSE: 
BW_NL_formule_best <- Y ~ Temp + cosinus + sinus + day_length + t2 + t4 + t6 + Date + month + year + day + quarter + season 

# variables sélectionnées par regsubset BW BIC: 
FW_NL_formule_BIC = Y ~ Temp + cosinus + sinus + day_length + t4 + t6 + month + day + quarter + season


```

Etudes préliminaires

- 1: estimation des modèles lm avec les variables sélectionnées par regsubset (FW best, FW BIC, BW best, BW BIC) mais les modèles obtenus sont de rangs faibles

- 2: estimation du modèle avec toutes les variables, puis on ne garde que les variables significatives: Temp + cosinus + sinus + day_length + t4 + t6 + month+ day + lagholidays + leadholidays

- 3 : étude des corrélations montrent que une forte corrélation entre Temp et les autres variables numériques cosinus, day_length

- 3: finalement, on ne garde que Temp comme variable numérique et month, year, day comme variables date car les autres sont trop corrélées


# MODELES OLS
pour chaque modèle OLS:
1- on estime le modèle avec toutes les variables (tot), le modèle en gardant à la main les variables significatives (fin) et le mdoèle issu de la sélection de variable step.
2- on retient celui qui présente la plus petite MSE

```{r}

# SANS INTERACTION ----------------------------------------------------------------------------------
# modèle linéaire entre Y  et Temp et les variables month, year, day
# modèle retenu: tot, fin et step sont identiques
RL_NL <- lm(Y~  Temp + month + year + day, data=don.train)
pred_RL_NL=predict(RL_NL, newdata=don.test, se=T)
MSE_RL_NL= mean((Y.test-predict(RL_NL,don.test))^2)


# AVEC INTERACTION ---------------------------------------------------------------------------------
# modèle linéaire avec interaction entre Temp et les variables month, year, day
# modèle retenu: fin 
# écart min_max MSE= 3.1%
RLI_NL <- lm( Y~ month + year + day + month:Temp + year:Temp + day:Temp, data=don.train)
pred_RLI_NL=predict(RLI_NL, newdata=don.test, se=T)
MSE_RLI_NL= mean((Y.test-predict(RLI_NL,don.test))^2)


# modèle linéaire avec interaction multiples entre les variables (Temp  et ses lags t1 à t7) et les variables month, year, day
# modèle retenu : step
# écart min_max MSE= 6"%
RLI_NL_multi <- lm( Y ~  month + year + day + Temp + t1 + t2 + t3 + t4 + t5 + t6 + t7 + month:Temp + month:t1 + month:t2 + month:t3 + month:t4 + month:t5 + month:t7 + year:t1 + year:t2 + year:t3 + year:t5 + year:t6 + year:t7 + day:Temp, data = don.train) 
pred_RLI_NL_multi=predict(RLI_NL_multi, newdata=don.test, se=T)
MSE_RLI_NL_multi= mean((Y.test-predict(RLI_NL_multi,don.test))^2)


# modèle linéaire avec interaction entre poly(Temp,2) et les autres variables
# modèle retenu : fin
# écart min_max MSE= 1.3%
RLI_NL_P2<-lm( Y~ month + year +  day +  I(poly(Temp, 2)) + month:I(poly(Temp, 2)) + day:I(poly(Temp, 2)), data=don.train)  
pred_RLI_NL_P2=predict(RLI_NL_P2, newdata=don.test, se=T)
MSE_RLI_NL_P2= mean((Y.test-predict(RLI_NL_P2,don.test))^2)


# de tous ces modèles OLS, c'est le RLI qui présente la plus petite MSE et RLI_P2 qui présente la plus grande, avec un écart important (RLI_P2 12x foix plus grand que RLI)

# enseignements pour généraliser aux autres pays:
# 1 - vu l'écart relativement faible (2% et 6%) de MSE entre tot, fin et step, on pourrait se contenter de faire tot
# 2- vu l'écart important de MSE entre RLI_P2 avec les autres, on pourrait éviter de faire P2 pour les autres pays


```


# MODELES POLYNOMIAL ET SPLINES
```{r}
# ----- MODELE POLYNOMIAL SIMPLE ---------------------------------------------------------
# Conso en fonction d'un polynome de Temp
# choix du degré (5) du polynome choisi par CV (hold out et k_fold) en minimisant le MSE
# modèle retenu par minimisation MSE : hold out
POLY_NL<- lm(formula=Y~poly(Temp,5, raw=T), data=don.train)
pred_POLY_NL=predict(POLY_NL, newdata=don.test, se=T) 
MSE_POLY_NL= mean((Y.test-predict(POLY_NL,don.test))^2)


# ----- MODELE SPLINES SIMPLE ---------------------------------------------------------
# Conso en fonction d'un spline de Temp
# CV pour choisir le degré de liberté (donc le nombre de noeuds) et choisir entre natural splins vs basic splines
# modèle retenu: natural spline, df=3 (2 noeuds)
SP_NL <- lm ( Y~ ns(Temp, df = 3), data=don.train)
pred_SP_NL=predict(SP_NL, newdata=don.test, se=T)
MSE_SP_NL= mean((Y.test-predict(SP_NL,don.test))^2)


```



# MODELES GAM simples
```{r}
# GAM_POLY ------------------------------------------------------------------------
# Conso en fonction d'un poly sur Temp et la somme des variables month, year, day
# détermination du degré du polynome par CV hold out: 6
# modèle GAM retenu par MSE : les modèles tot fin et step sont identiques 
GAM_NL_POLY <-lm(formula = Y ~ poly(Temp, 6) + month + year + day, data = don.train) 
pred_GAM_NL_POLY=predict(GAM_NL_POLY, newdata=don.test, se=T)
MSE_GAM_NL_POLY= mean((Y.test-predict(GAM_NL_POLY,don.test))^2)


# GAM_Spline -----------------------------------------------------------------------
#Conso en fonction d'un spline sur Temp et la somme des variables month, year, day
# détermination du degré/noeud du spline par CV hold out: 3 (2 noeuds)
# modèle GAM retenu par MSE : les modèles tot fin et step sont identiques 
GAM_NL_SP <-lm(Y~ns(Temp,df=3) + month + year + day, data=don.train)
pred_GAM_NL_SP=predict(GAM_NL_SP, newdata=don.test, se=T)
MSE_GAM_NL_SP= mean((Y.test-predict(GAM_NL_SP,don.test))^2)

# les MSE des 2 GAM ont l'air très proches:
which.min(c(MSE_GAM_NL_POLY,MSE_GAM_NL_SP)) #  c'est GAM SP qui a la plus petite MSE
100*(MSE_GAM_NL_POLY-MSE_GAM_NL_SP)/ MSE_GAM_NL_SP # l'écart est de 1.2%.
# conclusion: pour les autres pays, on pourrait se contenter de faire GAM SP



```


# MODELE RANDOM FOREST
```{r}

# Random Forest , avec mtry (8), ntree (400) et nodesize (1) choisis par CV hold out
RF_NL<-randomForest(Y~., mtry = 8, ntree= 400, nodesize = 1 ,data=don.train)
pred_RF_NL = predict(RF_NL, don.test)
MSE_RF_NL= mean((Y.test-predict(RF_NL,don.test))^2)

```


# MODELE SVR
```{r}
SVR_NL = svm(Y~.,don.train)
pred_SVR_NL = predict(SVR_NL, don.test)
MSE_SVR_NL= mean((Y.test-predict(SVR_NL,don.test))^2)

```


# MODELE RESEAUX NEURONES
```{r}
# détermination par CV de size (4) et decay (0.5)
# avec caret
controlList <- trainControl(method = "cv", number = 5)
tuneMatrix <- expand.grid(size = c(1, 2, 3, 4, 5, 6), decay = seq(from = 0, to = 0.5, by=0.1))

set.seed(1)
NN_NL_tot <- train(x = don.train[ , colnames(don.train) != "Y"],
                   y = don.train[ , colnames(don.train) == "Y"],
                   method = "nnet",
                   linout = TRUE,
                   trace = FALSE,
                   maxit = 100,
                   tuneGrid = tuneMatrix,
                   trControl = controlList)

set.seed(1)
NN_NL <- NN_NL_tot$finalModel
NN_NL_pred <- predict(NN_NL, newdata = don.test)
MSE_NN_NL <- sqrt(mean((NN_NL_pred - don.test$Y)^2)) 


```


# XGBOOST
```{r}
#^ choix de nround par CV (500)

don <- base_NL_F_cr

# nom des variables facteurs à convertir en dummies variables
ohe_vars <- names(don)[which(sapply(don, is.factor))]

# conversion en en dummies variables
dummies <- dummyVars(~., data = don)
don_ohe <- as.data.frame(predict(dummies, newdata = don))

# remplacer les variables facteurs par les dummies
don <- cbind(don[, -c(which(colnames(don) %in% ohe_vars))], don_ohe)

# train/test 
Xtrain <- don[train, ]
Xtest <- don[-train, ]

# modelisation
XGB_NL <- xgboost(data = data.matrix(Xtrain), label = Y.train,
  booster = "gbtree", objective = "reg:linear", eval_metric = "rmse",
  learning_rate = 0.05, 
  subsample = 0.5, seed = 1, # subsample default value=1. Setting to 0.5 means that XGBoost randomly collected half of the data instances to grow trees and this will prevent overfitting. 
  silent = 1, nrounds = 400, verbose = 0)

# prédiction
pred_XGB_NL= predict(XGB_NL, data.matrix(Xtest))
MSE_XGB_NL=mean((Y.test-pred_XGB_NL)^2)
MAPE_XGB_NL = fun_mape(Y.test, XGB_NL, data.matrix(Xtest))

plot(don.test$Date, don.test$Y, xlab = "date", ylab="Conso", main="XGB Pays Bas" )
lines(don.test$Date,pred_XGB_NL, col="purple") 


```


# SYNTHESE DES MODELES 


## MSE plot
```{r}


# comparaison des MSE de tous les modèles 
MSE_NL_tot=c(MSE_RL_NL, MSE_RLI_NL, MSE_RLI_NL_multi, MSE_RLI_NL_P2, MSE_POLY_NL, MSE_SP_NL, MSE_GAM_NL_POLY,MSE_GAM_NL_SP ,MSE_RF_NL, MSE_SVR_NL, MSE_NN_NL, MSE_XGB_NL)

# graphe des MSE
graph<-barplot(MSE_NL_tot, xlab="modèles", ylab="MSE", main="MSE des modèles Pays Bas",las=0)
axis(1, labels=c("RL", "RLI","multi", "P2" ,"Poly" ,"SPLINE", "GAM_poly", "GAM_SP" ,"RF", "SVR", "NN", "XGB"), at = graph)

```

MSE minimal
```{r}
which.min(MSE_NL_tot) # c'est le modèle XGB
```

MSE plots meilleurs modèles 
```{r}

# comparaison des MSE entre les meilleurs modèles, sans P2, Poly simple, Spline simple, NN
MSE_NL_r=c(MSE_RL_NL, MSE_RLI_NL, MSE_RLI_NL_multi, MSE_GAM_NL_POLY, MSE_GAM_NL_SP, MSE_RF_NL, MSE_SVR_NL, MSE_XGB_NL)

# graphe des MSE
graph<-barplot(MSE_NL_r, xlab="modèles", ylab="MSE",ylim=c(MSE_SVR_NL, MSE_RL_NL) ,main="MSE des modèles", las=0)
axis(1, labels=c("RL", "RLI","multi", "GAM_POLY","GAM_SP" ,"RF", "SVR", "XGB"), at = graph)


```


objet RF et SVR pas reconnu par stargazer
```{r}
# on enlève RLI_P2 dont la MSE est plus de 2 fois suppérieure à celle des autres RL, ainsi que POLY et Splines simples
stargazer(RL_NL, RLI_NL, RLI_NL_multi, RLI_NL_P2, GAM_NL_POLY, GAM_NL_SP, type='text', flip=TRUE, title="Results", align=TRUE, column.labels = c("RL", "RLI", "multi","P2","gamP", "gamS"), keep = c("Date"), model.names = TRUE, single.row = TRUE)

# le R² ajusté est le plus élevé pour RLI Multi
# le residual error est le plus faible pour RLI Multi
# F-stat est le plus élevé pour GAM_POLY

```




## graphe des valeurs prédites selon les modèles
```{r}

plot(don.test$Date, don.test$Y, xlab = "date", ylab="Conso", main="modèles" )
lines(don.test$Date,pred_RL_NL$fit, col="purple") 
lines(don.test$Date,pred_RLI_NL_multi$fit, col="cyan") 
lines(don.test$Date,pred_GAM_NL_POLY$fit, col="yellow") 
lines(don.test$Date,pred_GAM_NL_SP$fit, col="bisque")
lines(don.test$Date, pred_SVR_NL, col="blue") 
lines(don.test$Date, pred_RF_NL, col="red") 
lines(don.test$Date,pred_POLY_NL$fit, col="pink") 
lines(don.test$Date,pred_SP_NL$fit, col="green") 
lines(don.test$Date,pred_RLI_NL$fit, col="orange") 

```


```{r}
plot(don.test$Date, don.test$Y, xlab = "date", ylab="Conso", main="modèles XGB (tomato)" )
lines(don.test$Date, pred_XGB_NL, col="tomato")  

plot(don.test$Date, don.test$Y, xlab = "date", ylab="Conso", main="modèles SVR (blue)" )
lines(don.test$Date, pred_SVR_NL, col="blue")

plot(don.test$Date, don.test$Y, xlab = "date", ylab="Conso", main="modèles NN(aquamarine)" )
lines(don.test$Date, pred_NN_NL, col="aquamarine") 


```


## Résidus

Résidus XGB
```{r}
checkresiduals(Y.test-pred_XGB_NL)

```

Résidus SVR
```{r}
res_SVR_NL=don.test$Y-pred_SVR_NL
checkresiduals(res_SVR_NL)
# résidus moyens, avec quelques autocorrélations et une distribution non centrée, avec une queue à gauche

```

Résidus réseaux neurones
```{r}
res_NN_NL=Y.test-pred_NN_NL
checkresiduals(res_NN_NL[,1]) # la distribution n'est pas vraiment gaussienne

```

