---
title: "Synthese NL Pays Bas"
author: "Nhu-Nguyen Ngo"
date: "16 avril 2018"
output: html_document
---

```{r setup, include=FALSE}
knitr::opts_chunk$set(echo = TRUE)
```

remplacer nom fichier
remplacer title
remplacer base: base_BEL_F par base_NL_F
remplacer suffixe: _BE par _NL
remplacer nom:  Belgique par Pays Bas


# PACKAGES
```{r}
# DONNEES VISUALISATION
library(stargazer)
library(ggplot2)
library(questionr)
library(dplyr)
library(lubridate)      # pour les dates
library(dummies)        # création de variables dummies (pour bestglm)
library(forecast)       # plot sympa des résidus

# TREE
library(rpart)				  # Popular decision tree algorithm
library(rattle)					# Fancy tree plot
library(rpart.plot)			# Enhanced tree plots
library(RColorBrewer)		# Color selection for fancy tree plot
library(party)					# Alternative decision tree algorithm
library(partykit)				# Convert rpart object to BinaryTree


# selection de variable
library(bestglm)
library(leaps)          # regsubset


# cross validation
library(stats)          # fonction glm
library(caret)

# CLUSTERING
library(cluster)
library(fastcluster)


# MODELES
library(ISLR)
library(glmnet)         # Poly, GAM
library(boot)           # boostraping
library(splines)
library(caTools)
library(randomForest)
library(e1071)          # SVR
library(nnet)           # reseau neurones
library(neuralnet)

# paralellisation
library(doParallel)
library(foreach)


```



# BASE DE DONNEES ET FORMATAGE VARIABLES TRAIN TEST 
```{r}

# sur la base centrée réduite, sans les autres variables méteo
don<-base_NL_F_cr
head(don)

# suppression des variales liées à la température teff, seuil, T00
don<-don[,-which(colnames(don)== "teff")] 
don<-don[,-which(colnames(don)== "seuil")] 
don<-don[,-which(colnames(don)== "T00")] 
head(don)

# creation des variables Y (variable cible) et X
don<- rename.variable(don, "Conso", "Y")
head(don)

# variables pour modèles polynomial et splines
Y=don$Y 
X=don$Temp
donYX=data.frame(cbind(Y,X))

# Creation de l'echantillon train 2/3 individus et test 1/3
set.seed(1)
dim<-nrow(don)
split=2/3
train=sample(dim,split*dim,replace=FALSE)# vecteur d'entier pour la population d'individus en base d'apprentissage

test=model.matrix(Y~.,data=don[-train,])# model matrice sur base de test

Y.train=Y[train]
X.train=X[train]
Y.test=Y[-train]
X.test=X[-train]
don.train=don[train,]
don.test=don[-train,]
donYX.train=donYX[train,]
donYX.test=donYX[-train,]

names(don)

```


#SELECTION VARIABLES 
```{r}

# 27 variables: Date + Temp + cosinus + sinus + day_length + teff + seuil + T00 + month + year + day + weekend + wday + quarter + season + holidays + jc + lagholidays + leadholidays + t1 + t2 + t3 + t4 + t5 + t6 + t7

# variables liées à la température : Temp + teff + seuil + T00 + t1 + t2 + t3 + t4 + t5 + t6 + t7


# REGSUBSET forward
# variables sélectionnées par regsubset forward MSE: Temp + cosinus + sinus + day_length + teff + t1 + t3 + t4 + t5 + t7 + Date + month + year + day + lagholidays + leadholidays + seuil + wday + quarter + season

# variables sélectionnées par regsubset FW BIC: 
# cosinus + sinus + day_length + teff + t1 + t5 + month + wday + leadholidays + quarter + season



# REGSUBSET backward
# variables sélectionnées par regsubset backward MSE: 
# Temp + cosinus + sinus + day_length + t1 + t4 + t5 + t7 + month + year + day + quarter + season 

 
# variables sélectionnées par regsubset BW BIC: cosinus + sinus + day_length + t1 + t5 + month + day + quarter + season

 
# COMPILATION des variables sélectionnées par regsubset : 
# Temp + cosinus + sinus + day_length + teff + t1 + t3 + t4 + t5 + t7 + Date + month + year + day + lagholidays + leadholidays + seuil + wday + quarter + season

```




# MODELES
```{r}

# ----- MODELE LINEAIRE 
# modèle retenu par minimisation MSE: tot
RL_NL <- lm(Y ~ ., data = don.train)
pred_RL_NL=predict(RL_NL, newdata=don.test, se=T)
MSE_RL_NL= mean((Y.test-predict(RL_NL,don.test))^2)



# ----- modèle linéaire avec interaction sur Temp 
# modèle retenu par minimisation MSE: step
RLI_NL=lm(formula = Y ~ Date + cosinus + sinus + day_length + month + year + day + jc + lagholidays + leadholidays + Temp + Date:Temp + sinus:Temp + day_length:Temp + month:Temp + jc:Temp, data = don.train)   
pred_RLI_NL=predict(RLI_NL, newdata=don.test, se=T)
MSE_RLI_NL= mean((Y.test-predict(RLI_NL,don.test))^2)



# ----- modèle linéaire avec interaction multiples sur les variables liées à la température (Temp,  et t1 à t7)
# modèle retenu par minimisation MSE: step
RLI_NL_multi <-lm ( Y ~ Date + cosinus + sinus + day_length + month + year + day + holidays + lagholidays + leadholidays + Temp + t1 + t2 + t3 + t4 + t5 + t6 + t7 + Date:Temp + Date:t1 + Date:t2 + Date:t5 + Date:t6 + Date:t7 + cosinus:Temp + cosinus:t1 + cosinus:t2 + cosinus:t3 + cosinus:t5 + cosinus:t6 + cosinus:t7 + sinus:t1 + sinus:t2 + sinus:t3 + sinus:t5 + sinus:t7 + day_length:t1 + day_length:t3 + day_length:t5 + month:Temp + month:t1 + month:t2 + month:t3 + month:t4 + month:t7 + year:t1 + year:t2 + year:t3 + year:t5 + year:t7 + day:t6 + holidays:Temp + holidays:t1 + holidays:t4 + holidays:t5 + holidays:t6 + lagholidays:t3 + lagholidays:t4 + leadholidays:t1 + leadholidays:t6, data = don.train)
pred_RLI_NL_multi=predict(RLI_NL_multi, newdata=don.test, se=T)
MSE_RLI_NL_multi= mean((Y.test-predict(RLI_NL_multi,don.test))^2)



# ----- modèle linéaire avec interaction sur poly(Temp,2) retenu par minimisation MSE
# modèle retenu par minimisation MSE : step
RLI_NL_P2<-lm(formula = Y ~  Date + cosinus + sinus + day_length + month + day + jc + lagholidays + leadholidays + I(poly(Temp, 2)) + cosinus:I(poly(Temp, 2)) + sinus:I(poly(Temp, 2)) + day_length:I(poly(Temp,2)) + month:I(poly(Temp, 2)) + jc:I(poly(Temp, 2)), data = don.train)
pred_RLI_NL_P2=predict(RLI_NL_P2, newdata=don.test, se=T)
MSE_RLI_NL_P2= mean((Y.test-predict(RLI_NL_P2,don.test))^2)




# ----- MODELE POLYNOMIAL
# poly sur le critère du MSE,issu de la validation hold out train/test et k_folds
# modèle retenu par minimisation MSE : hold out
POLY_NL<- lm(formula=Y~poly(X,which.min(err_poly_NL_HO), raw=T), data=donYX.train)
pred_POLY_NL=predict(POLY_NL, newdata=donYX.test, se=T) # length 383
MSE_POLY_NL= mean((Y.test-predict(POLY_NL,donYX.test))^2)
length(pred_POLY_NL$fit)




# ----- MODELE SPLINES
# modèle spline,CV pour choisir nombre de noeuds et natural splins vs basic splines
SP_NL <- lm(Y~bs(X,df=which.min(MSE_SP_NL_bs)+3), data=donYX.train)
pred_SP_NL=predict(SP_NL, newdata=donYX.test, se=T)
MSE_SP_NL= mean((Y.test-predict(SP_NL,donYX.test))^2)




# ----- MODELE GAM
# modèle GAM retenu par MSE : 
GAM_NL=lm(formula = Y ~ poly(Temp,GAM_NL_deg) + Date + cosinus + sinus + day_length + month + year + day + weekend + quarter + season + holidays + jc + lagholidays + leadholidays + t1 + t2 + t3 + t4 + t5 + t6 + t7, data = don.train) 
pred_GAM_NL=predict(GAM_NL, newdata=don.test, se=T)
MSE_GAM_NL= mean((Y.test-predict(GAM_NL,don.test))^2)




# ----- MODELE RANDOM FOREST
# Random Forest , avec mtry (6), ntree (500) et nodesize (3) choisis par CV hold out
RF_NL<-randomForest(Y~., mtry = RF_NL_mtry, ntree= RF_NL_ntree, nodesize = RF_NL_node ,data=don.train)
pred_RF_NL = predict(RF_NL, don.test)
MSE_RF_NL= mean((Y.test-predict(RF_NL,don.test))^2)




# ----- MODELE SVR
SVR_NL = svm(Y~.,don.train)
pred_SVR_NL = predict(SVR_NL, don.test)
MSE_SVR_NL= mean((Y.test-predict(SVR_NL,don.test))^2)


# ----- MODELE RESEAUX NEURONES
# détermination par CV de size (4) et decay (0.2)
NN_NL <- NN_NL_tot$finalModel
NN_NL_pred <- predict(NN_NL, newdata = don.test)
MSE_NN_NL <- sqrt(mean((NN_NL_pred - don.test$Y)^2)) 


```


# SYNTHESE DES MODELES objet RF et SVR pas reconnu par stargazer
```{r}

stargazer(RL_NL, RLI_NL, RLI_NL_multi,RLI_NL_P2 ,POLY_NL, SP_NL, GAM_NL, type='text', flip=TRUE, title="Results", align=TRUE, column.labels = c("RL", "RLI", "multi","P2","poly","Spline" ,"GAM"), keep = c("Date"), model.names = TRUE, single.row = TRUE)

# le R² ajusté est le plus élevé pour RLI Mulyi et le plus faible pour Poly et Spline
# le residual error est le plus faible pour RLI P2  et le plus élevé pour poly et Spline
# F-stat est le plus élevé pour Spline et le plus faible pour RLI multi

```


# MSE plot
```{r}


# comparaison des MSE entre les modèles RL, RLI, Poly, Spline, GAM, SVR
MSE_NL_tot=c(MSE_RL_NL, MSE_RLI_NL, MSE_RLI_NL_multi, MSE_RLI_NL_P2, MSE_POLY_NL, MSE_SP_NL, MSE_GAM_NL, MSE_RF_NL, MSE_SVR_NL, MSE_NN_NL)

# graphe des MSE
graph<-barplot(MSE_NL_tot, xlab="modèles", ylab="MSE", main="MSE des modèles",las=0)
axis(1, labels=c("RL", "RLI","multi", "P2" ,"Poly" ,"SPLINE", "GAM", "RF", "SVR", "NN"), at = graph)

```

# MSE minimal
```{r}
names(MSE_NL_tot[which.min(MSE_NL_tot)]) # c'est le modèle SVR qui présente la plus petite MSE
```

# MSE meilleurs modèles plot
```{r}

# comparaison des MSE entre les meilleurs modèles 
MSE_NL_r=c(MSE_RL_NL, MSE_RLI_NL, MSE_RLI_NL_multi, MSE_GAM_NL, MSE_RF_NL, MSE_SVR_NL)

# graphe des MSE
graph<-barplot(MSE_NL_r, xlab="modèles", ylab="MSE", main="MSE des modèles",las=0)
axis(1, labels=c("RL", "RLI","multi", "GAM", "RF", "SVR"), at = graph)

```





# graphe des valeurs prédites selon les modèles
```{r}

plot(don.test$Date, don.test$Y, xlab = "date", ylab="Conso", main="modèles" )
lines(don.test$Date,pred_RL_NL$fit, col="purple") 
lines(don.test$Date,pred_RLI_NL_multi$fit, col="cyan") 
lines(don.test$Date,pred_GAM_NL$fit, col="yellow") 
lines(don.test$Date, pred_SVR_NL, col="blue") 
lines(don.test$Date, pred_RF_NL, col="red") 
lines(don.test$Date,pred_POLY_NL$fit, col="pink") 
lines(don.test$Date,pred_SP_NL$fit, col="green") 
lines(don.test$Date,pred_RLI_NL$fit, col="orange") 

```

```{r}
# graphes avec les 3 meilleurs modèles GAM, RF, SVR
plot(don.test$Date, don.test$Y, xlab = "date", ylab="Conso", main="modèles GAM(yellow) RF (red) SVR (blue)" )
lines(don.test$Date,pred_GAM_NL$fit, col="yellow") 
lines(don.test$Date, pred_RF_NL, col="red") 
lines(don.test$Date, pred_SVR_NL, col="blue")



```


```{r}
plot(don.test$Date, don.test$Y, xlab = "date", ylab="Conso", main="modèles SVR (blue)" )
lines(don.test$Date, pred_SVR_NL, col="blue")


plot(don.test$Date, don.test$Y, xlab = "date", ylab="Conso", main="modèles RF (red)" )
lines(don.test$Date, pred_RF_NL, col="red") 

plot(don.test$Date, don.test$Y, xlab = "date", ylab="Conso", main="modèles GAM(yellow)" )
lines(don.test$Date,pred_GAM_NL$fit, col="yellow") 


```

```{r}
res_SVR_NL=don.test$Y-pred_SVR_NL
checkresiduals(res_SVR_NL)
# résidus moyens, avec quelques autocorrélations et une distribution, non centrée, avec une queue à gauche

```


```{r}
res_RF_NL=don.test$Y-RF_NL$predicted
checkresiduals(res_RF_NL)
# résidus pas bons, avec saisonnalité, beaucoup d'autocorrélation

```


```{r}
checkresiduals(GAM_NL)
# résidus corrects, peu de saisonnalités, moins d'autocorrélation mais une distribution avec une queue à gauche

```


