---
title: "Exploration données 3"
author: "Nhu-Nguyen"
date: "21 mars 2018"
output: html_document
---

```{r setup, include=FALSE}
knitr::opts_chunk$set(echo = TRUE)
```

EXPLORATION DES DONNEES par pays
La base concerne 6 pays, avec des tailles différentes:
-BE: 1149 observations
-DE: 1159 observations
-ES: 791 observations
-FR: 1523 observations
-NL:1160 observations
-UK: 1165 observations
 
 La visualisation de quelques graphes type (consommation vs température) et boxplot de la température suggèrent des différences selon les pays.
 
 Nous proposerons donc des modèles par pays pour tenir compte de ces différences, qui peuvent provenir:
 - de climat différents
 - qui engendrent des normes de constructions différentes: dans les pays plus froids, les maisons sont mieux isolées, ce qui peut réduire la consommation d'électricité
 - des pratiques ou résistance au froid différentes
 

```{r}
summary(base_BE)
summary(base_DE)
summary(base_ES)
summary(base_FR)
summary(base_NL)
summary(base_UK)

par(mfrow=c(3,2))
plot(base_BE$conso,base_BE$meteo)
plot(base_DE$conso,base_DE$meteo)
plot(base_ES$conso,base_ES$meteo)
plot(base_FR$conso,base_FR$meteo)
plot(base_NL$conso,base_NL$meteo)
plot(base_UK$conso,base_UK$meteo)

par(mfrow=c(3,2))
boxplot(base_BE$meteo)
boxplot(base_DE$meteo)
boxplot(base_ES$meteo)
boxplot(base_FR$meteo)
boxplot(base_NL$meteo)
boxplot(base_UK$meteo)

par(mfrow=c(3,2))
boxplot(base_BE$conso)
boxplot(base_DE$conso)
boxplot(base_ES$conso)
boxplot(base_FR$conso)
boxplot(base_NL$conso)
boxplot(base_UK$conso)

```

REGRESSION LINEAIRE

Sur l'ensemble de la base (avec tous les pays), les variables significatives sont:
Coefficients:
              Estimate Std. Error t value Pr(>|t|)    
(Intercept)   67644311   35982950   1.880  0.06016 .  
Date              3935       2093   1.880  0.06009 .  
idUK        -105793674    2481655 -42.630  < 2e-16 ***
idES         -87897529    3424100 -25.670  < 2e-16 ***
idFR         -94410874    2543731 -37.115  < 2e-16 ***
idDE        -104845284    2489183 -42.120  < 2e-16 ***
idBE         274224254    2486399 110.290  < 2e-16 ***
meteo         -2453494     461937  -5.311 1.12e-07 ***
mois.L       -15011831    3158804  -4.752 2.05e-06 ***
mois.Q        45344456    5676577   7.988 1.60e-15 ***
mois^6        -8230893    2508221  -3.282  0.00104 ** 
jour.Q        -9973270    1899178  -5.251 1.56e-07 ***

Residual standard error: 59620000 on 6867 degrees of freedom
  (30361 observations deleted due to missingness)
Multiple R-squared:  0.851,	Adjusted R-squared:  0.8503 
F-statistic:  1265 on 31 and 6867 DF,  p-value: < 2.2e-16

```{r}
# modeles lineaires avec jours, mois et les temperatures retardees

#sur la base totale
reglin_total<-lm(conso~.,data=base)
reglin_total.sum<-summary(reglin_total)
reglin_total.sum
plot(reglin_total)

# un modèle par pays
reglin_BE<-lm(conso~.,data=base_BE)
reglin_BE.sum<-summary(reglin_BE)
names(reglin_BE)
names(reglin_BE.sum)
reglin_BE.sum
plot(reglin_BE)

#extraction des coefficients significatifs
coef_BE<-reglin_BE.sum$coefficients[,4]
which(coef_BE<0.05)

# modèle avec les variables significatives, F-Stat meilleur
reglin_BE_sign<-lm(conso~Date+meteo+mois+jour+tmoy1+tmoy7, data=base_BE)
reglin_BE_sign.sum<-summary(reglin_BE_sign)
reglin_BE_sign.sum


```
RANDOM FOREST
```{r}
library(caTools)
library(randomForest)
library(ggplot2)


# train and test base par pays
set.seed(123)
split=sample.split(base_BE$conso, SplitRatio=2/3)
training_set=subset(base_BE,split==TRUE)
test_set=subset(base_BE,split==FALSE)

rf_BE<-randomForest(conso~., data=training_set)
print(rf_BE)


rf_BE_pred<-predict(rf_BE,test_set)
rf_BE_pred_sum<-summary(rf_BE_pred)
rf_BE_pred_sum

names(rf_BE)
names(rf_BE_pred)

# plot de l'erreur
plot(x=test_set$Date,y=test_set$conso)
lines(rf_BE_pred[,1], col="blue")

dim(test_set)
length(rf_BE_pred)
head(rf_BE_pred)
 
library(ggplot2)

# plot des valeurs prédites vs valeurs réelles
ggplot() +
  geom_line(aes(x = test_set$Date, y = test_set$conso),
             colour = 'red') +
  geom_line(aes(x = test_set$Date, y = rf_BE_pred),
            colour = 'blue') +
  ggtitle('Truth or Bluff (Random Forest Regression)') +
  xlab('date') +
  ylab('conso')

# comment vérifier la performance du modele random forest, car la courbe ROC ne fonctionne que pour classification binaire

# faire cross validation

# a faire compare the Out of Bag Sample Errors and Error on Test set
matplot(1:mtry , cbind(oob.err,test.err), pch=19 , col=c("red","blue"),type="b",ylab="Mean Squared Error",xlab="Number of Predictors Considered at each Split")
legend("topright",legend=c("Out of Bag Error","Test Error"),pch=19, col=c("red","blue"))



```


