---
title: "ARBRE DECISION"
author: "Nhu-Nguyen"
date: "11 avril 2018"
output: html_document
---

```{r setup, include=FALSE}
knitr::opts_chunk$set(echo = TRUE)
```

ARBRE DECISION

```{r}
# PACKAGES
library(rpart)				  # Popular decision tree algorithm
library(rattle)					# Fancy tree plot
library(rpart.plot)			# Enhanced tree plots
library(RColorBrewer)		# Color selection for fancy tree plot
library(party)					# Alternative decision tree algorithm
library(partykit)				# Convert rpart object to BinaryTree
library(caret)		

```



sur la BASE TOTALE avec les 6 pays BE, DE, ES, FR, NL, UK


Les groupes sont d'abord répartis par pays:
- BE séparé des autres pays: 17%
- groupe UK ES FR DE=67%
- puis NL isolé: 17%

Ensuite, le deuxième critère de séparation est le mois de l'année:
- eté: Apr,Aug,Jul,Jun,May,Oct,Sep=9%
- Hive:= jan, fev, mars, nov, dec=7%

Enfin, selon kes 2 saisons, des températures différentes:
- été: seuil à 12
- hiver: seuil à 6


NB: 
- les pays BE, DE et NL que nous retiendrons pour la suite de l'étude appartiennent à 3 groupes différents
- il 'y a pas de séparation par les jours ou les températures retardées.



```{r}

# sur base totale avec tous les pays
don<-base.nona
head(don)
str(don)

# definition variables Y
library(questionr)
don <- rename.variable(don, "conso", "Y")
Y=don$Y

head(don)
str(don)

total_tree<-rpart(Y~.,data=don)
total_tree
prp(total_tree)               # A fast plot													
fancyRpartPlot(total_tree)		# A fancy plot from rattle

# rpart choisit l'arbre par validation croisée k-fold. Par défaut k=10. On peut spécifier k avec xval=k
# si xval=nrow(don), c'est un LOOCV leave one out
# on peut spécifier le nombre minimum de données dans un noeud avec minsplit=

total_tree1<-rpart(Y~.,data=don, minsplit=5, xval=nrow(don)) # LOOCV

plotcp(total_tree1) 
# graphe qui permet de choisir le nombre de feuilles qui minimise l'erreur. on prend le cp correspondant pour construire l'arbre final

total_tree_final <-rpart(Y~.,data=don, minsplit=5, cp=0.031)
fancyRpartPlot(total_tree_final)

```


ARBRE SUR BELGIQUE

Le premier critère de séparation est le mois de l'année:
- eté: Apr,Aug,Jul,Jun,May,Oct,Sep=55%
- Hive: jan, fev, mars, nov, dec=45%

Enfin, selon kes 2 saisons, des températures différentes:
- été: seuil > 12 (38% / 17%), puis seuil >7.9 (13% / 4%)
- hiver: seuil > 6 (20% / 25%) 

En hiver, il y a plus de seuil de températures:
- seuil > 8.6 (10% / 10%)
- seuil > 1.8 (18% / 7%)

Il 'y a pas de séparation par les jours ou les températures retardées.


```{r}
# sur base BE
don<-base_BE
head(don)
str(don)

# # definition variables Y
# library(questionr)
# don <- rename.variable(don, "conso", "Y")
# head(don)
# str(don)

BE_tree<-rpart(Y~.,data=don)
BE_tree
fancyRpartPlot(BE_tree)		# A fancy plot from rattle

```

ARBRE SUR ALLEMAGNE

Il 'y a pas de séparation par les mois, les jours ou les températures retardées.

Le seul critère de séparation est la température avec les seuils suivant:
- >8.1, >12, >15
- >1.9, >4.6,
- >1.5


```{r}
# sur base DE
don<-base_DE
head(don)
str(don)

# # definition variables Y
library(questionr)
don <- rename.variable(don, "conso", "Y")
head(don)
str(don)

DE_tree<-rpart(Y~.,data=don)
DE_tree
fancyRpartPlot(DE_tree)		# A fancy plot from rattle

```

ARBRE SUR PAYS BAS

Les critères de séparation sont un mixte entre température et mois.

Le premier critère de séparation est la température (> 8.2)

Si >8.2 (59%): séparation par les mois été: mai, juin, juil aout sept (39% / 19%)

Si <8.2 (41%): séparation par température seuil à 3.7
- > 3.7 (27%): séparation par les mois avril, mai, oct (5% / 22%)
- < 3.7 (15%): autre température seuil > 0.7% (10% / 5%)

Il 'y a pas de séparation par les jours ou les températures retardées.

```{r}

# sur base NL
don<-base_NL
head(don)
str(don)

# # definition variables Y
library(questionr)
don <- rename.variable(don, "conso", "Y")
head(don)
str(don)

NL_tree<-rpart(Y~.,data=don)
NL_tree
fancyRpartPlot(NL_tree)		# A fancy plot from rattle

```




