---
title: "Synthese Espagne"
author: "Nhu-Nguyen Ngo"
date: "16 avril 2018"
output: html_document
---

```{r setup, include=FALSE}
knitr::opts_chunk$set(echo = TRUE)
```

remplacer nom fichier
remplacer title
remplacer base: base_ES_F
remplacer suffixe: _ES
remplacer nom: Espagne


# PACKAGES
```{r}

# DONNEES VISUALISATION
library(stargazer)
library(ggplot2)
library(questionr)
library(dplyr)
library(lubridate)      # pour les dates
library(dummies)        # création de variables dummies (pour bestglm)
library(forecast)       # plot sympa des résidus
library(corrplot)       # plot de la matrice de corrélation
library(PerformanceAnalytics)


# TREE
library(rpart)				  # Popular decision tree algorithm
library(rattle)					# Fancy tree plot
library(rpart.plot)			# Enhanced tree plots
library(RColorBrewer)		# Color selection for fancy tree plot
library(party)					# Alternative decision tree algorithm
library(partykit)				# Convert rpart object to BinaryTree


# selection de variable
library(bestglm)
library(leaps)          # regsubset


# cross validation
library(stats)          # fonction glm
library(caret)

# CLUSTERING
library(cluster)
library(fastcluster)


# MODELES
library(ISLR)
library(glmnet)         # Poly, GAM
library(boot)           # boostraping
library(splines)
library(caTools)
library(randomForest)
library(e1071)          # SVR
library(nnet)           # reseau neurones
library(neuralnet)

# paralellisation
library(doParallel)
library(foreach)


```



# BASE DE DONNEES ET FORMATAGE VARIABLES TRAIN TEST 
```{r}

# sur la base centrée réduite, sans les autres variables méteo
don <- base_ES_F_cr

dim(don)

# suppression des variales liées à la température teff, seuil, T00
don<-don[,-which(colnames(don)== "teff")] 
don<-don[,-which(colnames(don)== "seuil")] 
don<-don[,-which(colnames(don)== "T00")] 
head(don)

# creation des variables Y (variable cible) et X
don<- rename.variable(don, "Conso", "Y")
head(don)

# variables pour modèles polynomial et splines
Y=don$Y 
X=don$Temp
donYX=data.frame(cbind(Y,X))

# Creation de l'echantillon train sur base compl?te sans les 14 derniers jours et test 1/3
set.seed(1)
dim<-nrow(don)
split=2/3
train=sample(dim,split*dim,replace=FALSE)# vecteur d'entier pour la population d'individus en base d'apprentissage

test=model.matrix(Y~.,data=don[-train,])# model matrice sur base de test

Y.train=Y[train]
X.train=X[train]
Y.test=Y[-train]
X.test=X[-train]
don.train=don[train,]
don.test=don[-train,]
donYX.train=donYX[train,]
donYX.test=donYX[-train,]

names(don)

```

# étude de corrélations et sélection des variables 
```{r}

```



# MODELES OLS
```{r}

# SANS INTERACTION ============================================================================================================================

# modèle linéaire entre Y  et Temp et les variables month, year, day
RL_ES <- lm(Y~  Temp + month + year + day, data=don.train)
pred_RL_ES=predict(RL_ES, newdata=don.test, se=T)
MSE_RL_ES= mean((Y.test-predict(RL_ES,don.test))^2)

# résidus
plot(RL_ES)
checkresiduals(RL_ES)

# AVEC INTERACTION ============================================================================================================================


# modèle linéaire avec interaction entre Temp et les variables month, year, day ----------------------------------------------------------------
RLI_ES <- lm(Y~(month + year + day)*Temp ,data=don.train)
pred_RLI_ES=predict(RLI_ES, newdata=don.test, se=T)
MSE_RLI_ES= mean((Y.test-predict(RLI_ES,don.test))^2)

# résidus
plot(RLI_ES)
checkresiduals(RLI_ES)


# modèle linéaire avec interaction multiples entre les variables (Temp  et ses lags t1 à t7) et les variables month, year, day ------------------
RLI_ES_multi <- lm(Y~(month + year + day)* (Temp + t1 + t2 + t3 + t4 + t5 + t6 + t7), data=don.train) 
pred_RLI_ES_multi=predict(RLI_ES_multi, newdata=don.test, se=T)
MSE_RLI_ES_multi= mean((Y.test-predict(RLI_ES_multi,don.test))^2)

# résidus
plot(RLI_ES_multi)
checkresiduals(RLI_ES_multi)


# modèle linéaire avec interaction entre poly(Temp,2) et les autres variables ----------------------------------------------------------------
RLI_ES_P2<-lm(Y~ (month + year + day)*I(poly(Temp, 2)), data=don.train) 
pred_RLI_ES_P2=predict(RLI_ES_P2, newdata=don.test, se=T)
MSE_RLI_ES_P2= mean((Y.test-predict(RLI_ES_P2,don.test))^2)

# résidus
plot(RLI_ES_P2)
checkresiduals(RLI_ES_P2)

```



# MODELE POLYNOMIAL SIMPLE
Conso en fonction d'un polynome de Temp
```{r}

# choix du degré (5) du polynome choisi par CV (hold out et k_fold) en minimisant le MSE
d=20 # degré max de polynome à tester
err_poly_ES=rep(NA,d)
for(i in 1:d) {
  model <- lm(formula=Y~poly(X,i, raw=T), data=donYX.train)
  err_poly_ES[i] <- mean((Y.test-predict(model,donYX.test))^2)
  }

# plot(err_poly_ES,ylab="MSE", main=' MSE Espagne selon le degré de polynome',pch=19,type='b')

poly_ES_deg=which.min(err_poly_ES) 
poly_ES_deg # 6


# MODELE RETENU
POLY_ES<- lm(formula=Y~poly(Temp,poly_ES_deg, raw=T), data=don.train)
pred_POLY_ES=predict(POLY_ES, newdata=don.test, se=T) 
MSE_POLY_ES= mean((Y.test-predict(POLY_ES,don.test))^2)

# résidus
plot(POLY_ES)
checkresiduals(POLY_ES)

```



# MODELES SPLINES SIMPLE
Conso en fonction d'un spline de Temp
```{r}
# pour natural spline? CV pour choisir le degré de liberté (donc le nombre de noeuds) qui minimise le MSE
DF=15 # df max à tester
MSE_SP_ES_CV=rep(0,DF)
for(i in 1:DF) {
  model <- lm(Y~ns(Temp,df=i), data=don.train)
  MSE_SP_ES_CV[i] <- mean((Y.test-predict(model,don.test))^2)
  }

# plot(sqrt(MSE_SP_ES_CV),ylab="MSE", main=' MSE Espagne selon le degré de liberté du spline',pch=19,type='b')

# On choisit le modele qui a la MSE la plus petite sur le test set
SP_ES_df=which.min(MSE_SP_ES_CV)
SP_ES_df # 4

attr(ns(X,df=SP_ES_df),"knots") # 3 noeuds


# modèle retenu: natural spline, df=4 (3 noeuds)
SP_ES <- lm ( Y~ ns(Temp, df = SP_ES_df), data=don.train)
pred_SP_ES=predict(SP_ES, newdata=don.test, se=T)
MSE_SP_ES= mean((Y.test-predict(SP_ES,don.test))^2)

# résidus
plot(SP_ES)
checkresiduals(SP_ES)

```



# MODELE GAM SPLINE
Conso en fonction d'un spline sur Temp et la somme des variables month, year, day
```{r}
# pour natural spline, recherche degré df qui minimise le MSE
DF=15 # df max à tester
MSE_GAM_ES_SP_CV=rep(0,DF)
for(i in 1:DF) {
  model <- lm(Y~ns(Temp,df=i) + month + year + day, data=don.train)
  MSE_GAM_ES_SP_CV[i] <- mean((Y.test-predict(model,don.test))^2)
  }


# Plot(MSE_GAM_ES_SP_CV, ylab="MSE", main=' MSE Espagne selon le degré de liberté du spline',pch=19,type='b')

# On choisit le DF qui a la MSE la plus petite sur le test set
GAM_ES_SP_df=which.min(MSE_GAM_ES_SP_CV)
GAM_ES_SP_df # 2
attr(ns(X,df=GAM_ES_SP_df),"knots") # 1 noeud # besoin de X=Temp

# modèle GAM retenu par MSe
GAM_ES_SP=lm(Y~ns(Temp,df=GAM_ES_SP_df) + month + year + day, data=don.train)
pred_GAM_ES_SP=predict(GAM_ES_SP, newdata=don.test, se=T)
MSE_GAM_ES_SP= mean((Y.test-predict(GAM_ES_SP,don.test))^2)

# résidus
plot(GAM_ES_SP)
checkresiduals(GAM_ES_SP)

```



MODELE RANDOM FOREST
avec mtry, ntree et nodesize choisis par CV hold out
```{r}

# CHOIX DE MTRY PAR CV -----------------------------------------------------------------------------------
set.seed(1)
m=15 # mtry max à tester. 
MSE_RF_ES_mtry=rep(0,m)
for(i in 1:m) {
  set.seed(1)
  model <- randomForest(Y~., data=don.train, mtry = i)
  MSE_RF_ES_mtry[i] <- mean((Y.test-predict(model,don.test))^2)
  }

RF_ES_mtry= which.min(MSE_RF_ES_mtry) 
RF_ES_mtry  # 9
# plot(MSE_RF_ES_mtry, xlab="mtry", ylab="MSE", main="MSE selon mtry", type="b")



# CHOIX DE NTREE PAR CV  -----------------------------------------------------------------------------------
Ntree=seq(100,1000,by=100)  # ntree à tester
d=length(Ntree)
nb=1 # nombre de tests de cross validation
MSE_RF_ES_tree=rep(NA,d*nb)
res_ntree=rep(NA,nb)   # résultat de la CV, ntree qui minimise la MSE

for (j in 1:nb) {

  for(i in 1:d) {
    set.seed(1)
    model <- randomForest(Y~., data=don.train, mtry = RF_ES_mtry, ntree=Ntree[i])
    MSE_RF_ES_tree[i+j-1] <- mean((don.test$Y-predict(model,don.test))^2)
  }

  res_ntree[j]=Ntree[which.min(MSE_RF_ES_tree)]

}

RF_ES_ntree = Ntree[which.min(MSE_RF_ES_tree)] # 400
RF_ES_ntree
# barplot(MSE_RF_ES_tree, xlab="ntree", ylab="MSE", ylim = range(MSE_RF_ES_tree), main="MSE selon ntree")



# CHOIX DE NODESIZE PAR CV  -----------------------------------------------------------------------------------
n_list=seq(from=1,to=10,by=1)  # nodesize à tester
d=length(n_list)
nb=1 # nombre de tests de cross validation
MSE_RF_ES_node=rep(NA,d*nb)
res_node=rep(NA,nb)   # résultat de la CV qui minimise la MSE

for (j in 1:nb) {
  
  for(i in 1:d) {
    set.seed(1)
    model <- randomForest(Y~., data=don.train,mtry = which.min(MSE_RF_ES_mtry), ntree=RF_ES_ntree, nodesize = n_list[i])
    MSE_RF_ES_node[i+j-1] <- mean((Y.test-predict(model,don.test))^2)
    names(MSE_RF_ES_node)[i] <- paste(as.character(n_list[i]),"node",sep="_")
  }

  res_node[j]=n_list[which.min(MSE_RF_ES_node)]

}

RF_ES_node = which.min(MSE_RF_ES_node) # 5
# barplot(MSE_RF_ES_node, xlab="ntree", ylab="MSE", ylim = range(MSE_RF_ES_node) , names = names(MSE_RF_ES_node) ,main="MSE selon nodesize",las=0) 



# MODELE FINAL  ----------------------------------------------------------------------------------------------
RF_ES<-randomForest(Y~., mtry = RF_ES_mtry, ntree= RF_ES_ntree, nodesize = RF_ES_node ,data=don.train)
pred_RF_ES = predict(RF_ES, don.test)
MSE_RF_ES= mean((Y.test-predict(RF_ES,don.test))^2)

# # résidus : la saisonnalité n'a pas été bien captée: le graphe des résidus est sinusoidal
res_RF_ES=don.test$Y-RF_ES$predicted
checkresiduals(res_RF_ES)

# # importances des variables
# # plot
# varImpPlot(RF_ES_fin)
# 
# # liste variable par importance
# RF_ES_fin$importance
# 
# # liste variable par importance ordonnée
# RF_ES_fin$importance[order(RF_ES_fin$importance[, 1], decreasing = TRUE), ]



```



MODELE SVR
```{r}
# Modèle
SVR_ES = svm(Y~.,don.train)
pred_SVR_ES = predict(SVR_ES, don.test)
MSE_SVR_ES= mean((Y.test-predict(SVR_ES,don.test))^2)

# résidus
# plot(SVR_ES_tot$residuals)
res_SVR_ES=don.test$Y-pred_SVR_ES
checkresiduals(res_SVR_ES) # beaucoup d'autocorrélation, la distribution pas centrée



```



# MODELE RESEAUX DE NEURONES
```{r}

# choix des paramètres size et decay par CV avec caret
controlList <- trainControl(method = "cv", number = 5)
tuneMatrix <- expand.grid(size = c(1, 2, 3, 4, 5, 6), decay = seq(from = 0, to = 0.5, by=0.1))

set.seed(1)
NN_ES_cv <- train(x = don.train[ , colnames(don.train) != "Y"],
                   y = don.train[ , colnames(don.train) == "Y"],
                   method = "nnet",
                   linout = TRUE,
                   trace = FALSE,
                   maxit = 100,
                   tuneGrid = tuneMatrix,
                   trControl = controlList)


#  MODELE RETENU
# print(NN_ES_cv$finalModel)
set.seed(1)
NN_ES <- NN_ES_cv$finalModel
pred_NN_ES <- predict(NN_ES, newdata = don.test)
MSE_NN_ES <- mean((pred_NN_ES - don.test$Y)^2)

# tune values
NL_TV=NN_ES_cv$finalModel$tuneValue
str(NL_TV) #  size (6) et decay (0.2)


# résidus
res_NN_ES=Y.test-pred_NN_ES
checkresiduals(res_NN_ES[,1]) # la distribution pas centrée, pic au centre

```


SYNTHESE DES MODELES 


# MSE plot
```{r}


# comparaison des MSE entre les modèles RL, RLI, Poly, Spline, GAM, SVR, NN
MSE_ES_tot=c(MSE_RL_ES, MSE_RLI_ES, MSE_RLI_ES_multi, MSE_RLI_ES_P2, MSE_POLY_ES, MSE_SP_ES, MSE_GAM_ES_SP, MSE_RF_ES, MSE_SVR_ES, MSE_NN_ES)

# graphe des MSE
graph<-barplot(MSE_ES_tot, xlab="modèles", ylab="MSE", main="MSE des modèles Espagne",las=0)
axis(1, labels=c("RL", "RLI","multi", "P2" ,"Poly" ,"SP", "GAM" ,"RF", "SVR", "NN"), at = graph)

```

# MSE minimal
```{r}
which.min(MSE_ES_tot) # c'est le modèle NN qui présente la plus petite MSE
```

# MSE plots meilleurs modèles 
```{r}

# comparaison des MSE entre les meilleurs modèles, sans P2, Poly simple, Spline simple
MSE_ES_r=c(MSE_RL_ES, MSE_RLI_ES, MSE_RLI_ES_multi, MSE_GAM_ES_SP, MSE_RF_ES, MSE_SVR_ES, MSE_NN_ES)

# graphe des MSE
graph<-barplot(MSE_ES_r, xlab="modèles", ylab="MSE",ylim=c(MSE_NN_ES, MSE_RL_ES) ,main="MSE des modèles", las=0)
axis(1, labels=c("RL", "RLI","multi", "GAM_SP" ,"RF", "SVR", "NN"), at = graph)


```


objet RF et SVR pas reconnu par stargazer
```{r}
# on enlève RLI_P2 ainsi que POLY et Splines simples dont les MSE est plus de 2 fois suppérieure à celle des autres 
stargazer(RL_ES, RLI_ES, RLI_ES_multi, RLI_ES_P2, GAM_ES_SP, type='text', flip=TRUE, title="Results", align=TRUE, column.labels = c("RL", "RLI", "multi","P2","GAM"), keep = c("Date"), model.names = TRUE, single.row = TRUE)

# le R² ajusté est le plus élevé pour RLI Multi
# le residual error est le plus faible pour RLI Multi
# F-stat est le plus élevé pour GAM

```




# graphe des valeurs prédites selon les modèles
```{r}

plot(don.test$Date, don.test$Y, xlab = "date", ylab="Conso", main="modèles Espagne" )
lines(don.test$Date,pred_RL_ES$fit, col="purple") 
lines(don.test$Date,pred_RLI_ES$fit, col="orange") 
lines(don.test$Date,pred_RLI_ES_multi$fit, col="cyan") 
lines(don.test$Date,pred_POLY_ES$fit, col="pink") 
lines(don.test$Date,pred_SP_ES$fit, col="green") 
lines(don.test$Date,pred_GAM_ES_SP$fit, col="bisque")
lines(don.test$Date, pred_RF_ES, col="red") 
lines(don.test$Date, pred_SVR_ES, col="blue") 
lines(don.test$Date, pred_NN_ES, col="aquamarine") 

```

```{r}
# graphes avec les 3 meilleurs modèles GAM, RF, SVR
plot(don.test$Date, don.test$Y, xlab = "date", ylab="Conso", main="modèles NN(aquamarine) RF (red) SVR (blue)" )
lines(don.test$Date, pred_NN_ES, col="aquamarine") 
lines(don.test$Date, pred_RF_ES, col="red") 
lines(don.test$Date, pred_SVR_ES, col="blue")



```


```{r}
plot(don.test$Date, don.test$Y, xlab = "date", ylab="Conso", main="modèles SVR (blue)" )
lines(don.test$Date, pred_SVR_ES, col="blue")


plot(don.test$Date, don.test$Y, xlab = "date", ylab="Conso", main="modèles RF (red)" )
lines(don.test$Date, pred_RF_ES, col="red") 

plot(don.test$Date, don.test$Y, xlab = "date", ylab="Conso", main="modèles NN(aquamarine)" )
lines(don.test$Date, pred_NN_ES, col="aquamarine") 


```

```{r}
res_SVR_ES=don.test$Y-pred_SVR_ES
checkresiduals(res_SVR_ES)
# résidus moyens, avec quelques autocorrélations et une distribution, non centrée, avec une queue à gauche

```


```{r}
res_RF_ES=don.test$Y-RF_ES$predicted
checkresiduals(res_RF_ES)
# résidus pas bons, avec saisonnalité, beaucoup d'autocorrélation

```


```{r}
res_NN_ES=Y.test-pred_NN_ES
checkresiduals(res_NN_ES[,1]) # la distribution pas centrée, pic au centre, queue à gauche

```


