---
title: "Synthese BE Belgique"
author: "Nhu-Nguyen Ngo"
date: "16 avril 2018"
output: html_document
---

```{r setup, include=FALSE}
knitr::opts_chunk$set(echo = TRUE)
```

remplacer base_NL_F par base_BE_F
remplacer _NL par _BE
remplacer Pays Bas par Belgique


PACKAGES
```{r}
# DONNEES VISUALISATION
library(stargazer)
library(ggplot2)
library(questionr)
library(dplyr)
library(lubridate) # pour les dates
library(dummies) # création de variables dummies (pour bestglm)


# TREE
library(rpart)				  # Popular decision tree algorithm
library(rattle)					# Fancy tree plot
library(rpart.plot)			# Enhanced tree plots
library(RColorBrewer)		# Color selection for fancy tree plot
library(party)					# Alternative decision tree algorithm
library(partykit)				# Convert rpart object to BinaryTree


# selection de variable
library(bestglm)
library(leaps) # regsubset


# cross validation
library(stats) # fonction glm


# CLUSTERING
library(stats) # fonction glm
library(cluster)
library(fastcluster)


# MODELES
library(caret)		
library(ISLR)
library(glmnet) # Poly, GAM
library(boot) # boostraping
library(splines)
library(caTools)
library(randomForest)
library(e1071) # SVR


# paralellisation
library(doParallel)
library(foreach)


```


BASE DE DONNEES ET FORMATAGE VARIABLES TRAIN TEST
```{r}

# sur la base centrée réduite, sans les autres variables méteo
don<-base_BE_F_cr
head(don)

# creation des variables Y et X
don<- rename.variable(don, "Conso", "Y")
head(don)
Y=don$Y 
X=don$Temp
donYX=data.frame(cbind(Y,X))

# Creation de l'echantillon train 2/3 individus et test 1/3
set.seed(1)
dim<-nrow(don)
split=2/3
train=sample(dim,split*dim,replace=FALSE)# vecteur d'entier pour la population d'individus en base d'apprentissage
test=model.matrix(Y~.,data=don[-train,])# base de test
Y.train=Y[train]
X.train=X[train]
Y.test=Y[-train]
X.test=X[-train]
don.train=don[train,]
don.test=don[-train,]
donYX.train=donYX[train,]
donYX.test=donYX[-train,]

names(don)

```

SELECTION VARIABLES 

27 variables: Date + Temp + cosinus + sinus + day_length + teff + seuil + T00 + month + year + day + weekend + wday + quarter + season + holidays + jc + lagholidays + leadholidays + t1 + t2 + t3 + t4 + t5 + t6 + t7

variables liées à la température : Temp + teff + seuil + T00 + t1 + t2 + t3 + t4 + t5 + t6 + t7


REGSUBSET forward
variables sélectionnées par  MSE: 
Temp + cosinus + sinus + day_length + teff + t1 + t2 + t3 + t4 + month + day + holidays + jc + lagholidays + wday + quarter + season

variables sélectionnées par BIC: 
Temp + cosinus + sinus + day_length + teff + t1 + t2 + month + wday + quarter

REGSUBSET backward
variables sélectionnées par  MSE: 
Temp + cosinus + sinus + day_length + t1 + t2 + t3 + t5 + t7 + month + year + day + holidays + jc + lagholidays + quarter + season 

variables sélectionnées par regsubset BW BIC: 
Temp + cosinus + sinus + day_length + t1 + t2 + t5 + t7 + month + year + day + quarter


COMPILATION des variables sélectionnées par regsubset : 
Temp + cosinus + sinus + day_length + teff + t1 + t2 + t3 + t4 + t5 + t7 + month + day + holidays + jc + lagholidays + wday + quarter + season



```{r}
step(RL, test="F")

```

```{r}
RL_BE_step=step(RL_BE_tot, test="F", trace=FALSE)

```



MODELES
```{r}

# modèle linéaire simple avec toutes les variables
RL_BE_tot<-lm(Y ~ ., data=don[train,])
pred_RL_BE_tot=predict(RL_BE_tot, newdata=don.test, se=T)
MSE_RL_BE_tot= mean((Y.test-predict(RL_BE_tot,don.test))^2)


# modèle linéaire simple avec que les variables sélectionnée par step
RL_BE_step<-lm(Y ~ Date + Temp + cosinus + sinus + day_length + T00 + t1 + t5 + t6 + t7 + month + year + day + holidays + lagholidays, data = don.train)
pred_RL_BE_step = predict(RL_BE_step, newdata=don.test, se=T)
MSE_RL_BE_step= mean((Y.test-predict(RL_BE_step,don.test))^2) 


# modèle linéaire avec interaction sur Temp en ne gardant que les variables issues de step
RLI_BE<-lm(Y~ Date + cosinus + sinus + day_length + teff + T00 + month + year + day+ holidays+ jc + lagholidays + leadholidays + Temp + cosinus:Temp + sinus:Temp + day_length:Temp + teff:Temp + month:Temp + jc:Temp, data=don.train) 
pred_RLI_BE=predict(RLI_BE, newdata=don.test, se=T)
MSE_RLI_BE= mean((Y.test-predict(RLI_BE,don.test))^2)


# modèle linéaire avec interaction multiples sur les variables liées à la température (Temp, teff, seuil, T00 et t1 à t7)
# en ne gardant que les variables significatives
RLI_BE_multi <-lm(Y ~  Date + cosinus + sinus + day_length + month:(Temp + teff + t3 + t6), data=don.train)
pred_RLI_BE_multi=predict(RLI_BE_multi, newdata=don.test, se=T)
MSE_RLI_BE_multi= mean((Y.test-predict(RLI_BE_multi,don.test))^2)


# modèle linéaire avec interaction multiples sur les variables liées à la température (Temp, teff, seuil, T00 et t1 à t7)
# en ne gardant que les variables issues de step
RLI_BE_multi <-# modèle linéaire avec interaction multiples sur les variables liées à la température (Temp, teff, seuil, T00 et t1 à t7)
# en ne gardant que les variables significatives
RLI_BE_multi_step <-lm(formula = Y ~ Date + cosinus + sinus + day_length + month + year + day + holidays + jc + lagholidays + leadholidays + Temp + teff + T00 + t1 + t2 + t3 + t4 + t5 + t6 + t7 + Date:Temp + Date:teff + Date:T00 + Date:t1 + Date:t4 + Date:t5 + Date:t7 + cosinus:Temp + cosinus:teff + cosinus:T00 + cosinus:t1 + cosinus:t4 + cosinus:t5 + cosinus:t6 + cosinus:t7 + sinus:T00 + sinus:t1 + sinus:t2 + sinus:t3 + sinus:t4 + sinus:t7 + day_length:T00 + day_length:t1 + day_length:t4 + day_length:t5 + day_length:t6 + day_length:t7 + month:Temp + month:teff + month:T00 + month:t1 + month:t4 + month:t5 + month:t6 + month:t7 + year:Temp + year:teff + year:T00 + day:Temp + day:teff + holidays:Temp + holidays:teff + holidays:T00 + holidays:t1 + holidays:t5 + holidays:t6 + jc:Temp + jc:teff + lagholidays:Temp + lagholidays:teff + lagholidays:t1 + lagholidays:t2 + lagholidays:t3 + lagholidays:t7 + leadholidays:Temp + leadholidays:teff + leadholidays:t3 + leadholidays:t4 + leadholidays:t5 + leadholidays:t6 + leadholidays:t7, data = don.train)
pred_RLI_BE_multi_step=predict(RLI_BE_multi_step, newdata=don.test, se=T)
MSE_RLI_BE_multi_step= mean((Y.test-predict(RLI_BE_multi_step,don.test))^2)


# # modèle linéaire avec interaction sur Temp (poly 2) en ne gardant que les variables significatives
# RLI_BE_P2<-lm(Y ~ Date + cosinus + sinus + day_length + teff + month + year + day + jc + lagholidays + leadholidays + I(poly(Temp, 2)) + cosinus:I(poly(Temp, 2)) + sinus:I(poly(Temp, 2)) + day_length:I(poly(Temp, 2)) + teff:I(poly(Temp, 2)) + month:I(poly(Temp, 2)) + jc:I(poly(Temp, 2)), data=don[train,]) 
# pred_RLI_BE_P2=predict(RLI_BE_P2, newdata=don.test, se=T)
# MSE_RLI_BE_P2= mean((Y.test-predict(RLI_BE_P2,don.test))^2)


# poly sur le critère du MSE,issu de la validation hold out train/test et k_folds
POLY_BE<- lm(formula=Y~poly(X,5, raw=T), data=donYX.train)
pred_POLY_BE=predict(POLY_BE, newdata=donYX.test, se=T) # length 383
MSE_POLY_BE= mean((Y.test-predict(POLY_BE,donYX.test))^2)
length(pred_POLY_BE$fit)


# modèle spline,CV pour choisir nombre de noeuds et natural splins vs basic splines
SP_BE=lm(Y~ns(X,df=3), data=donYX.train) 
pred_SP_BE=predict(SP_BE, newdata=donYX.test, se=T)
MSE_SP_BE= mean((Y.test-predict(SP_BE,donYX.test))^2)


# modèle GAM avec les variables sélectionnées par step
GAM_BE=lm(Y~ poly(Temp,9) + cosinus + sinus + day_length + month + day + t3, data = don.train) 
pred_GAM_BE=predict(GAM_BE, newdata=don.test, se=T)
MSE_GAM_BE= mean((Y.test-predict(GAM_BE,don.test))^2)


# # Random Forest 
RF_BE<-randomForest(Y~., mtry = 5, data=don[train,])
pred_RF_BE = predict(RF_BE, don.test)
MSE_RF_BE= mean((Y.test-predict(RF_BE,don.test))^2)


# SVR
SVR_BE = svm(Y~.,don[train,])
pred_SVR_BE = predict(SVR_BE, don.test)
MSE_SVR_BE= mean((Y.test-predict(SVR_BE,don.test))^2)



```


SYNTHESE DES MODELES objet RF et SVR pas reconnu par stargazer
```{r}

stargazer(RL_BE, RLI_BE, RLI_BE_multi, POLY_BE, SP_BE, GAM_BE, type='text', flip=TRUE, title="Results", align=TRUE, keep=c("Date"), column.labels = c("RL", "RLI", "RLI2","poly","Spline" ,"GAM"), model.names = TRUE, single.row = TRUE)

# le R² ajusté est le plus élevé pour RLI et le plus faible pour Poly et Spline
# le residual error est le plus faible pour RLI et le plus élevé pour poly et Spline
# F-stat est le plus élevé pour Spline et le plus faible pour RLI2

```


MSE
```{r}
# modele lineaire total
MSE_RL_BE_tot= mean((Y.test-predict(RL_BE_tot,don.test))^2)

# modele lineaire en ne gardant que les variables significatives à la main
MSE_RL_BE= mean((Y.test-predict(RL_BE,don.test))^2)

# modele lineaire en ne gardant que les variables significatives par step
MSE_RL_BE_step= mean((Y.test-predict(RL_BE_step,don.test))^2)



# comparaison des MSE entre les modèles RL, RLI, Poly, Spline, GAM, SVR
MSE_tot=c(MSE_RL_BE, MSE_RLI_BE, MSE_RLI_BE_multi,MSE_POLY_BE, MSE_SP_BE,MSE_GAM_BE,MSE_RF_BE,MSE_SVR_BE)

# graphe des MSE
graph<-barplot(MSE_tot, xlab="modèles", ylab="MSE", main="MSE des modèles",las=0)
axis(1, labels=c("Reg.Lin", "RLI","RLI2" ,"Poly" ,"SPLINE","GAM", "RF", "SVR"), at = graph)

```

```{r}

# comparaison des MSE entre les modèles RL, RLI, RL2, GAM, RF
MSE_tot_r=c(MSE_RL_BE, MSE_RLI_BE, MSE_RLI_BE_multi ,MSE_GAM_BE,MSE_RF_BE, MSE_SVR_BE)

# graphe des MSE
graph<-barplot(MSE_tot_r, xlab="modèles", ylab="MSE", main="MSE des modèles",las=0)
axis(1, labels=c("Reg.Lin", "RLI","RLI2" ,"GAM", "RF", "SVR"), at = graph)

```


MSE minimal
```{r}
which.min(MSE_tot) # c'est le modèle RLI qui présente la plus petite MSE
```


graphe des valeurs prédites selon les modèles
```{r}

plot(don.test$Date, don.test$Y, xlab = "date", ylab="Conso", main="modèles" )
lines(don.test$Date,pred_RL_BE$fit, col="purple") # length 387
lines(don.test$Date,pred_RLI_BE_multi$fit, col="cyan") # length 387
lines(don.test$Date,pred_GAM_BE$fit, col="yellow") # length 387
lines(don.test$Date, pred_SVR_BE, col="blue") # length 387
lines(don.test$Date, pred_RF_BE, col="red") # length 387
lines(don.test$Date,pred_POLY_BE$fit, col="pink") # length 387
lines(don.test$Date,pred_SP_BE$fit, col="green") # length 387

```

```{r}
# graphes avec les 3 meilleurs modèles RLI, RF, SVR
plot(don.test$Date, don.test$Y, xlab = "date", ylab="Conso", main="modèles 6 pays GAM(yellow), SVR(blue), RF(red)" )
points(don.test$Date,pred_RLI_BE_multi$fit, col="yellow")
lines(don.test$Date,pred_GAM_BE$fit, col="yellow")
points(don.test$Date, pred_RF_BE, col="red")

```





