---
title: "Modeles BE Belgique"
author: "Nhu-Nguyen Ngo"
date: "27 avril 2018"
output: html_document
---

```{r setup, include=FALSE}
knitr::opts_chunk$set(echo = TRUE)
```

remplacer base_NL_F par base_BE_F
remplacer _NL par _BE
remplacer Pays Bas par Belgique

++++++++++++++++++++++++++++++++++++++++++++++++++++++++++++++++++++++++++++++++++++++++++++++++++++++++++
## PACKAGES BASE ET VARIABLES
+++++++++++++++++++++++++++++++++++++++++++++++++++++++++++++++++++++++++++++++++++++++++++++++++++++++++++

```{r}

# DONNEES VISUALISATION
library(stargazer)
library(ggplot2)
library(questionr)
library(dplyr)
library(lubridate) # pour les dates
library(dummies) # création de variables dummies (pour bestglm)


# TREE
library(rpart)				  # Popular decision tree algorithm
library(rattle)					# Fancy tree plot
library(rpart.plot)			# Enhanced tree plots
library(RColorBrewer)		# Color selection for fancy tree plot
library(party)					# Alternative decision tree algorithm
library(partykit)				# Convert rpart object to BinaryTree


# selection de variable
library(bestglm)
library(leaps) # regsubset


# cross validation
library(stats) # fonction glm


# CLUSTERING
library(stats) # fonction glm
library(cluster)
library(fastcluster)


# MODELES
library(caret)		
library(ISLR)
library(glmnet) # Poly, GAM
library(boot) # boostraping
library(splines)
library(caTools)
library(randomForest)
library(e1071) # SVR


# paralellisation
library(doParallel)
library(foreach)


```



++++++++++++++++++++++++++++++++++++++++++++++++++++++++++++++++++++++++++++++++++++++++++++++++++++++++++
## ARBRE DE DECISION
+++++++++++++++++++++++++++++++++++++++++++++++++++++++++++++++++++++++++++++++++++++++++++++++++++++++++++

base et variables pour Arbre décision NON CENTREE REDUITE, sans les autres variables météo
```{r}

# sur base totale avec tous les pays, non centrée réduite
don<-base_BE_F
# head(don)
# str(don)

# definition variables Y
library(questionr)
don <- rename.variable(don, "Conso", "Y")
Y=don$Y

head(don)
str(don)


```


ARBRE DECISION K_fold avec k=10 (par défaut)
```{r}

tree_BE_total<-rpart(Y~.,data=don)
tree_BE_total
# prp(tree_BE_total)               # A fast plot													
fancyRpartPlot(tree_BE_total, main="arbre de décision Belgique")		# A fancy plot from rattle

# rpart choisit l'arbre par validation croisée k-fold. Par défaut k=10. On peut spécifier k avec xval=k
# si xval=nrow(don), c'est un LOOCV leave one out
# on peut spécifier le nombre minimum de données dans un noeud avec minsplit=


```




ARBRE DECISION plot
```{r}
plotcp(tree_BE_total) 
# graphe qui permet de choisir le nombre de feuilles qui minimise l'erreur. 
# on prend le cp correspondant pour construire l'arbre final

```

ARBRE DECISION FINAL avec k=10
```{r}
tree_BE_totalf<-rpart(Y~.,data=don, cp=0.01)
fancyRpartPlot(tree_BE_totalf, main="arbre de décision Belgique")

```




++++++++++++++++++++++++++++++++++++++++++++++++++++++++++++++++++++++++++++++++++++++++++++++++++++++++++
## BASE POUR LES AUTRES MODELES
+++++++++++++++++++++++++++++++++++++++++++++++++++++++++++++++++++++++++++++++++++++++++++++++++++++++++++


BASE CENTREE REDUITE, sans les autres variables météo
```{r}

# base totale centrée réduite, sans les variables météo
don<-base_BE_F_cr
head(don)
dim(don)

# creation des variables Y et X
don<- rename.variable(don, "Conso", "Y")
head(don)
Y=don$Y 
X=don$Temp
donYX=data.frame(cbind(Y,X))


# Creation de l'echantillon train individus et test 
set.seed(1)
dim<-nrow(don.train)
partage=2/3

train=sample(dim,partage*dim,replace=FALSE)# vecteur d'entier pour la population d'individus en base d'apprentissage

test=model.matrix(Y~.,data=don[-train,])# base de test

Y.train=Y[train]
X.train=X[train]
Y.test=Y[-train]
X.test=X[-train]

don.train=don[train,]
don.test=don[-train,]

donYX.train=donYX[train,]
donYX.test=donYX[-train,]


p=ncol(don) # nombre de variables explicatives
p

names(don)

```




++++++++++++++++++++++++++++++++++++++++++++++++++++++++++++++++++++++++++++++++++++++++++++++++++++++++++
## SELECTION DE VARIABLES REGSUBSETS
+++++++++++++++++++++++++++++++++++++++++++++++++++++++++++++++++++++++++++++++++++++++++++++++++++++++++++


SELECTION DE VARIABLES AVEC REGSUBSET exhaustif à éviter
```{r}

# # SELECTION EXHAUSTIVE: A EVITER car P GRAND !! (ici 27 variables trop grand)
# # Exhaustive search will be S L O W, must specify really.big=T
# # On va obtenir 2^p modeles comprenant entre une et p variables
# # par défaut, le nombre de variable est 8. Préciser le nombre de variables avec nvmax
# 
# best_full_tot=regsubsets(Y~.,data=don[train,],nvmax=p,method='exhaustive')
# 
# # choisir les meilleures variables: evaluer chacun des modeles sur le test set et calculer la MSE
# MSE_full_tot=rep(NA,p)
# for(i in 1:p){
#   coefi=coef(best_full_tot,id=i)
#   pred=test[,names(coefi)]%*%coefi
#   MSE_full_tot[i]=mean((Y.test-pred)^2)
# }
# 
# # plot les RMSE des modeles sur le training 
# # On choisit le modele qui a la RMSE la plus petite sur le test set
# plot(sqrt(MSE_full_tot),ylab='Root MSE des p modeles',pch=19,type='b')
# which.min(MSE_full_tot) # ici, c'est le modèle à 12 variables (toutes les variables)
# 
# # Pour acceder aux coefficient du modele avec la RMSE la plus petite, on appelle la fonction coeff
# # Pour acceder aux RSS des modeles, on lance la fonction summary
# coef(best_full,12)
# summary(best_full)$rss

```


SELECTION DE VARIABLES AVEC REGSUBSET forward
```{r}

# FORWARD SELECTION: NB pas assuré d'avoir le modèle optimal, mais possible si n<p

best_FW_BE=regsubsets(Y~.,data=don.train,nvmax=p,method='forward')
FW_BE_sum<-summary(best_FW_BE)

# pour chacun des modeles sur le test set, calculer la MSE
MSE_FW_BE=rep(NA,p)
for(i in 1:p){
  coefi=coef(best_FW_BE,id=i)
  pred=test[,names(coefi)]%*%coefi   # matrix modele et pas don.test
  MSE_FW_BE[i]=mean((Y.test-pred)^2)
}

# on plot les RMSE des p modeles sur le training et sur le test set
# On choisit le modele qui a la RMSE la plus petite sur le test set
plot(sqrt(MSE_FW_BE),ylab='Root MSE des p modeles FW', main="Regsubset forward sur base Belgique",pch=19,type='b')
 


```


SELECTION DE VARIABLES AVEC REGSUBSET forward résultats MSE
```{r}
which.min(MSE_FW_BE)


```


SELECTION DE VARIABLES AVEC REGSUBSET forward coef MSE
```{r}
# Pour acceder aux coefficient du meilleur modele (en renseignant le nb de variables )
coef(best_FW_BE,26)

# variables sélectionnées par regsubset forward MSE: Temp + cosinus + sinus + day_length + teff + t1 + t2 + t3 + t4 + month + day + holidays + jc + lagholidays + wday + quarter + season

```


SELECTION DE VARIABLES AVEC REGSUBSET forward détails
```{r}
# FW_BE_sum

```


SELECTION DE VARIABLES AVEC REGSUBSET forward rss
```{r}
# # Pour acceder aux RSS des modèles, on lance la fonction summary
# FW_BE_sum$rss


```


SELECTION DE VARIABLES AVEC REGSUBSET backward
```{r}
# selection variables BACKWARD: NB pas assuré d'avoir le modèle optimal,pas possible si n<p

best_BW_BE=regsubsets(Y~.,data=don.train,nvmax=p,method='backward')
sum_BW_BE<-summary(best_BW_BE)

# pour chacun des modeles sur le test set, calculer la MSE
MSE_BW_BE=rep(NA,p)
for(i in 1:p){
  coefi=coef(best_BW_BE,id=i)
  pred=test[,names(coefi)]%*%coefi  # matrix modele et pas don.test
  MSE_BW_BE[i]=mean((Y.test-pred)^2)
}

# on plot les RMSE des p modeles sur le training et sur le test set
# On choisit le modele qui a la RMSE la plus petite sur le test set
plot(sqrt(MSE_BW_BE),ylab='Root MSE des p modeles',main="Regsubset backward sur base Belgique",pch=19,type='b') 



```


SELECTION DE VARIABLES AVEC REGSUBSET backward résultats
```{r}
which.min(MSE_FW_BE) 


```


SELECTION DE VARIABLES AVEC REGSUBSET backward coef
```{r}

# Pour acceder aux coefficient du meilleur modele (en renseignant le nb de variables)
coef(best_BW_BE,26) 

# variables sélectionnées par regsubset backward MSE: Temp + cosinus + sinus + day_length + t1 + t2 + t3 + t5 + t7 + month + year + day + holidays + jc + lagholidays + quarter + season 

```


SELECTION DE VARIABLES AVEC REGSUBSET MSE
```{r}
# plot des RMSE pour les modèles FW et BW

x=c(1:p)
y1=sqrt(MSE_FW_BE)
y2=sqrt(MSE_BW_BE)
plot(x, y1, type = "l", ylim = range(c(y1, y2)), xlab = "nb de variables", ylab = "root mse", main="MSE Belgique FW (blue) et BW (red)")
lines(x, y1, col = "blue")
lines(x, y2, col = "red")


```


SELECTION DE VARIABLES AVEC REGSUBSET RSS
```{r}

# Pour acceder aux RSS des modeles, on lance la fonction summary
# summary(best_FW_BE)$rss
# summary(best_BW_BE)$rss


```


SELECTION DE VARIABLES AVEC REGSUBSET plot BIC
```{r}

# choix des variables selon critères BIC, R² ajusté, Cp
# graphe BIC autre: “Cp”, “adjr2”, “r2". classification des valeurs de BIC selon les modèles, en haut la plus petite valeur de BIC et en noir les variables inclusent dans le modèle
# Le $R^2$ ajusté permet de déterminer à quel point le modèle ajuste vos données lorsque vous souhaitez l'ajuster en fonction du nombre de prédicteurs inclus. La valeur du $R^2$ ajusté intègre le nombre de prédicteurs dans le modèle elle donc plus adaptée pour nous aider à choisir le modèle.

# graphe BIC
plot(best_FW_BE, scale="bic", main=" BIC pour Regsubset FW Belgique") 



```


SELECTION DE VARIABLES AVEC REGSUBSET FW plot R²
```{r}
# graphe R² ajusté
plot(best_FW_BE, scale="adjr2", main=" R² Ajuste pour Regsubset FW Belgique")

 
```


SELECTION DE VARIABLES AVEC REGSUBSET FW plot Cp
```{r}


# graphe Cp
plot(best_FW_BE, scale="Cp", main=" Cp pour Regsubset FW Belgique")


```


SELECTION DE VARIABLES AVEC REGSUBSET forward comparaison BIC R² et Cp graphes
```{r}


# Afin de nous aider à choisir le modèle à sélectionner, identifier l'emplacement du point maximum / minimum pour chaque critère : $RSS$, $R^2$ ajusté, $C_p$ et $BIC$. Dans chaque cas, afficher les variables sélectionnées.
reg.summary<-summary(best_FW_BE)

min.rss <- which.min(reg.summary$rss)
max.adjr2 <- which.max(reg.summary$adjr2)
min.cp <- which.min(reg.summary$cp)
min.bic <- which.min(reg.summary$bic)
# names(which(reg.summary$which[min.rss,]==TRUE))
# names(which(reg.summary$which[max.adjr2,]==TRUE))
# names(which(reg.summary$which[min.cp,]==TRUE))
# names(which(reg.summary$which[min.bic,]==TRUE))

# Sur une même fenêtre graphique représenter les courbes des différents critère. Ajouter sur chaque courbe, le maximum/minimum correspondant.

par(mfrow =c(2,2))
plot(reg.summary$rss,xlab="Number of Variables",ylab="RSS",type="l", main="regsubset FW Belgique")
points(min.rss,reg.summary$rss[min.rss],col ="red",cex =2, pch =20)
plot(reg.summary$adjr2,xlab="Number of Variables ",ylab="Adjusted RSq",type="l")
points(max.adjr2,reg.summary$adjr2[max.adjr2],col ="red",cex =2, pch =20)
plot(reg.summary$cp,xlab="Number of Variables ",ylab="Cp",type="l")
points(min.cp,reg.summary$cp[min.cp],col ="red",cex =2, pch =20)
plot(reg.summary$bic,xlab="Number of Variables ",ylab="BIC",type="l")
points(min.bic,reg.summary$bic[min.bic],col ="red",cex =2, pch =20)

```


SELECTION DE VARIABLES AVEC REGSUBSET FW comparaison BIC R² et Cp résultats
```{r}

# C'est avec le critère BIC qu'on a le plus petit modèle
min.bic 
min.rss 
max.adjr2 
min.cp 


```

SELECTION DE VARIABLES AVEC REGSUBSET FW Bic coef
```{r}
# Pour acceder aux coefficient du meilleur modele (en renseignant le nb de variables)
coef(best_FW_BE,14) 

# variables sélectionnées par regsubset FW BIC: Temp + cosinus + sinus + day_length + teff + t1 + t2 + month + wday + quarter 


```




SELECTION DE VARIABLES AVEC REGSUBSET FW comparaison BIC R² et Cp graphes
```{r}


# Afin de nous aider à choisir le modèle à sélectionner, identifier l'emplacement du point maximum / minimum pour chaque critère : $RSS$, $R^2$ ajusté, $C_p$ et $BIC$. Dans chaque cas, afficher les variables sélectionnées.
reg.summary<-summary(best_BW_BE)

min.rss <- which.min(reg.summary$rss)
max.adjr2 <- which.max(reg.summary$adjr2)
min.cp <- which.min(reg.summary$cp)
min.bic <- which.min(reg.summary$bic)

# names(which(reg.summary$which[min.rss,]==TRUE))
# names(which(reg.summary$which[max.adjr2,]==TRUE))
# names(which(reg.summary$which[min.cp,]==TRUE))
# names(which(reg.summary$which[min.bic,]==TRUE))

# Sur une même fenêtre graphique représenter les courbes des différents critère. Ajouter sur chaque courbe, le maximum/minimum correspondant.

par(mfrow =c(2,2))
plot(reg.summary$rss,xlab="Number of Variables",ylab="RSS",type="l", main="regsubset BW Belgique")
points(min.rss,reg.summary$rss[min.rss],col ="red",cex =2, pch =20)
plot(reg.summary$adjr2,xlab="Number of Variables ",ylab="Adjusted RSq",type="l")
points(max.adjr2,reg.summary$adjr2[max.adjr2],col ="red",cex =2, pch =20)
plot(reg.summary$cp,xlab="Number of Variables ",ylab="Cp",type="l")
points(min.cp,reg.summary$cp[min.cp],col ="red",cex =2, pch =20)
plot(reg.summary$bic,xlab="Number of Variables ",ylab="BIC",type="l")
points(min.bic,reg.summary$bic[min.bic],col ="red",cex =2, pch =20)

```


SELECTION DE VARIABLES AVEC REGSUBSET BW comparaison BIC R² et Cp résultats
```{r}

# C'est avec le critère BIC qu'on a le plus petit modèle
min.bic 
min.rss 
max.adjr2 
min.cp 


```

SELECTION DE VARIABLES AVEC REGSUBSET BW Bic coef
```{r}
# Pour acceder aux coefficient du meilleur modele (en renseignant le nb de variables)
coef(best_BW_BE,18) 

# variables sélectionnées par regsubset BW BIC: Temp + cosinus + sinus + day_length + t1 + t2 + t5 + t7 + month + year + day + quarter


```


++++++++++++++++++++++++++++++++++++++++++++++++++++++++++++++++++++++++++++++++++++++++++++++++++++++++++
## LASSO POUR SELECTION DE VARIABLES
+++++++++++++++++++++++++++++++++++++++++++++++++++++++++++++++++++++++++++++++++++++++++++++++++++++++++++

REGRESSION PENALISEE LASSO avec cross validation cv.glmnet
```{r}

# par defaut, glmnet standardise les variables pour les mettre sur la même échelle.
# si on ne veut pas, standardise=FALSE
X=model.matrix(Y~.,don)[,-1]

# train & test
set.seed(1)
train=sample(1:nrow(X),2*nrow(X)/3)
test=-(train)
Y.test=Y[test]

# REGRESSION PENALISEE sur une grille de lambda
# Ridge pour alpha=0 et Lasso pour alpha=1
grid=10^seq(10,-2,length=100)
lasso.mod=glmnet(X,Y,alpha=1,lambda=grid) 
plot(lasso.mod)



```


```{r}
# cross validation pour trouver lambda min
set.seed(1)
cv.out=cv.glmnet(X[train,],Y[train],alpha=1)
plot(cv.out)
bestlam=cv.out$lambda.min
bestlam

```

```{r}
# MSE avec bestlam
lasso.pred=predict(lasso.mod,s=bestlam, newx=X[test,])
MSE.bestlam=mean((lasso.pred-Y.test)^2)
MSE.bestlam

# modelisation sur toutes les données, avec bestlam
out=glmnet(X,Y, alpha=0)
predict(out,type="coefficients", s=bestlam)

```



++++++++++++++++++++++++++++++++++++++++++++++++++++++++++++++++++++++++++++++++++++++++++++++++++++++++++
## MODELES OLS SANS INTERACTION
+++++++++++++++++++++++++++++++++++++++++++++++++++++++++++++++++++++++++++++++++++++++++++++++++++++++++++


On cherche à prédire la consommation (Y) en fonction des autres variables


OLS SANS INTERACTION avec toutes les variables résultats
```{r}

# OLS sans interaction sur base centrée réduite
# modèle linéaire simple sur Y, avec toutes les variables

RL_BE_tot<-lm(Y~.,data=don.train)
RL_BE_tot_sum<-summary(RL_BE_tot)
RL_BE_tot_sum

MSE_RL_BE_tot= mean((Y.test-predict(RL_BE_tot,don.test))^2)

```

OLS SANS INTERACTION avec toutes les variables résidus
```{r}
# le graphe des résidus présente une structure incurvée
plot(RL_BE_tot) 

```


OLS SANS INTERACTION en ne gardant que les variables significatives à la main
```{r}

# selection des variables significatives à la main, en en gardant que les pvalue significatives
RL_BE<-lm(Y~ Temp + cosinus + sinus + day_length + T00 + month + day, data=don.train)
RL_BE.sum<-summary(RL_BE)
RL_BE.sum

MSE_RL_BE= mean((Y.test-predict(RL_BE,don.test))^2)

```



OLS SANS INTERACTION en ne gardant que les variables significatives: résidus
```{r}
# graphe résidus vs fitted a encore une structure incurvée
plot(RL_BE) 


```

OLS SANS INTERACTION step
```{r}
# selection des variables significatives avec step
# step picks the best model from the one-term-dropped models and repeats the process until no further improvement in the model can be made by dropping a term. 
# The test parameter is optional, the default criteria is "AIC". It can also take the values "F" and "LRT".
RL_BE_step=step(RL_BE_tot, test="F", trace=FALSE)

RL_BE_step

```



OLS SANS INTERACTION modèle issu de step et plot résidus
```{r}

RL_BE_step<-lm(Y ~ Date + Temp + cosinus + sinus + day_length + T00 + t1 + t5 + t6 + t7 + month + year + day + holidays + lagholidays, data = don.train)

MSE_RL_BE_step= mean((Y.test-predict(RL_BE_step,don.test))^2)

# graphe des résidus avec une structure encore incurvée
plot(RL_BE_step)

```



OLS SANS INTERACTION synthèse
```{r}
# comparaison avec modèle linéaire issu de step
# R² ajusté step légèrement meilleur que le modèle en ne gardant directement que les  variables significative mais égal à celui du modèle total
# F stat step moins élevé que tot1 mais supérieur au modèle total
# residual std error step moins élevé que RL_BE mais égal modèle total.
stargazer(RL_BE_tot,RL_BE,RL_BE_step,type='text', flip=TRUE, title="Results", keep=c("Date"), column.labels = c("tot", "RL","step"))


```

comparaisn MSE RL tot, RL variables significatives, RL step
```{r}
# modele lineaire total
MSE_RL_BE_tot= mean((Y.test-predict(RL_BE_tot,don.test))^2)

# modele lineaire en ne gardant que les variables significatives à la main
MSE_RL_BE= mean((Y.test-predict(RL_BE,don.test))^2)

# modele lineaire en ne gardant que les variables significatives par step
MSE_RL_BE_step= mean((Y.test-predict(RL_BE_step,don.test))^2)

# comparaison des MSE entre les modèles RL sans interaction
MSE_RL_BE_sa=c(MSE_RL_BE_tot, MSE_RL_BE, MSE_RL_BE_step)
which.min(MSE_RL_BE_sa) # c'est le modèle step qui présente la plus petite MSE

# graphe des MSE
graph<-barplot(MSE_RL_BE_sa, xlab="modèles", ylab="MSE", main="MSE des modèles",las=0)
axis(1, labels=c("tot", "final" ,"step"), at = graph)


```



ANOVA
```{r}

# anova: the returned information for the F-test is the difference in the sum of squares between the models, the F-statistic for this difference, and the p-value for the F-statistic.
anova(RL_BE_tot,RL_BE) # la différence semble significative entre tot et tot1
anova(RL_BE,RL_BE_step) # la différence semble significative entre step et tot1


```


++++++++++++++++++++++++++++++++++++++++++++++++++++++++++++++++++++++++++++++++++++++++++++++++++++++++++
## MODELES OLS AVEC INTERACTION
+++++++++++++++++++++++++++++++++++++++++++++++++++++++++++++++++++++++++++++++++++++++++++++++++++++++++++

"Date"         "Y"            "Temp"         "cosinus"      "sinus"        "day_length"   "teff"         "seuil"       
 [9] "T00"          "t1"           "t2"           "t3"           "t4"           "t5"           "t6"           "t7"          
[17] "month"        "year"         "day"          "weekend"      "wday"         "quarter"      "season"      
[25] "holidays"     "jc"           "lagholidays"  "leadholidays"

OLS AVEC INTERACTION SIMPLE résultats
```{r}
# OLS AVEC INTERACTION entre la température et les autres variables

RLI_BE_temp<-lm(Y~(Date + cosinus + sinus + day_length + teff + seuil + T00 + month + year + day + weekend + wday + quarter + season + holidays + jc + lagholidays + leadholidays)*Temp ,data=don.train) 
RLI_BE_temp_sum<-summary(RLI_BE_temp)
RLI_BE_temp_sum # assez long


```


OLS AVEC INTERACTION SIMPLE residus
```{r}
# le graphe des résidus s'améliore et n'est plus incurvée
plot(RLI_BE_temp)

```

OLS AVEC INTERACTION SIMPLE avec TEMP, en ne gardant que les variables signficatives avec step (assez long)
```{r}
RLI_BE_step<-step(RLI_BE_temp, test="F",trace=FALSE)
RLI_BE_step

```


OLS AVEC INTERACTION SIMPLE avec TEMP, modèle issu de step
```{r}
RLI_BE_step<-lm(Y~ Date + cosinus + sinus + day_length + teff + T00 + month + year + day+ holidays+ jc + lagholidays + leadholidays + Temp + cosinus:Temp + sinus:Temp + day_length:Temp + teff:Temp + month:Temp + jc:Temp, data=don.train) 
RLI_BE_step_sum<-summary(RLI_BE_step)
RLI_BE_step_sum

```


OLS AVEC INTERACTION SIMPLE vec TEMP, en ne gardant que les variables signficatives résidus
```{r}
# le graphe des résidus n'est plus incurvé
plot(RLI_BE_step)


```


OLS AVEC INTERACTION multiples en séparant les variables liées à la température des autres variables
```{r}

RLI_BE_temp_multi_tot<-lm(Y~(Date + cosinus + sinus + day_length + month + year + day + weekend + wday + quarter + season + holidays + jc + lagholidays + leadholidays)* (Temp + teff + seuil + T00 + t1 + t2 + t3 + t4 + t5 + t6 + t7),data=don.train) 
# RLI_BE_temp_multi_tot_sum<-summary(RLI_BE_temp_multi_tot)
# RLI_BE_temp_multi_tot_sum


```


OLS AVEC INTERACTION multiples en ne gardant que les variables significatives à la main
```{r}
RLI_BE_multi<-lm(Y~ Date + cosinus + sinus + day_length + month:(Temp + teff + t3 + t6) , data=don.train) 
# RLI_BE_temp_multi_sum<-summary(RLI_BE_temp_multi)
# RLI_BE_temp_multi_sum
MSE_RLI_BE_multi= mean((Y.test-predict(RLI_BE_multi,don.test))^2)

```



OLS AVEC INTERACTION multiple, en ne gardant que les variables issues de step (tres long même avec parallelisation)
```{r}
# multi_step=step(RLI_BE_temp_multi_tot, test="F", trace= FALSE)

# step avec parallelisation
mod=RLI_BE_temp_multi_tot
indice=1:1
grappe <- makeCluster(ncores - 1)
registerDoParallel(grappe)
clusterExport(cl = grappe, varlist = "don.train")
res_step <- foreach(indice) %dopar% step(mod, test="F")
stopCluster(grappe)

RLI_BE_multi_step<-res_step # résultat

```

OLS AVEC INTERACTION multiple modèle retenu par step (très long)
```{r}
RLI_BE_multi_step <-lm(formula = Y ~ Date + cosinus + sinus + day_length + month + year + day + holidays + jc + lagholidays + leadholidays + Temp + teff + T00 + t1 + t2 + t3 + t4 + t5 + t6 + t7 + Date:Temp + Date:teff + Date:T00 + Date:t1 + Date:t4 + Date:t5 + Date:t7 + cosinus:Temp + cosinus:teff + cosinus:T00 + cosinus:t1 + cosinus:t4 + cosinus:t5 + cosinus:t6 + cosinus:t7 + sinus:T00 + sinus:t1 + sinus:t2 + sinus:t3 + sinus:t4 + sinus:t7 + day_length:T00 + day_length:t1 + day_length:t4 + day_length:t5 + day_length:t6 + day_length:t7 + month:Temp + month:teff + month:T00 + month:t1 + month:t4 + month:t5 + month:t6 + month:t7 + year:Temp + year:teff + year:T00 + day:Temp + day:teff + holidays:Temp + holidays:teff + holidays:T00 + holidays:t1 + holidays:t5 + holidays:t6 + jc:Temp + jc:teff + lagholidays:Temp + lagholidays:teff + lagholidays:t1 + lagholidays:t2 + lagholidays:t3 + lagholidays:t7 + leadholidays:Temp + leadholidays:teff + leadholidays:t3 + leadholidays:t4 + leadholidays:t5 + leadholidays:t6 + leadholidays:t7, data = don.train)

pred_RLI_BE_multi_step=predict(RLI_BE_multi_step, newdata=don.test, se=T)
MSE_RLI_BE_multi_step= mean((Y.test-predict(RLI_BE_multi_step,don.test))^2)

```


OLS comparaison régression linéaire sans et avec interaction STATS
```{r}
# comparaison modèles linéaire sans et avec interaction:
# R² ajusté plus élevé pour RLI multi step que pour les RL sans interaction
# residual std error plus faible pour RLI multi step
# F-stat plus faible pour pour RLI 
stargazer(RL_BE_tot, RL_BE, RL_BE_step, RLI_BE_step, RLI_BE_multi, RLI_BE_multi_step ,type='text', flip=TRUE, title="Results", keep=c("Date"), column.labels = c("tot","RL","step","RLI", "multi", "mstep"))



```

OLS comparaison régression linéaire avec interaction MSE
```{r}
# modele lineaire total
MSE_RL_BE_tot= mean((Y.test-predict(RL_BE_tot,don.test))^2)

# modele lineaire en ne gardant que les variables significatives à la main
MSE_RL_BE= mean((Y.test-predict(RL_BE,don.test))^2)

# modele lineaire en ne gardant que les variables significatives par step
MSE_RL_BE_step= mean((Y.test-predict(RL_BE_step,don.test))^2)


# modele lineaire avec interaction en ne gardant que les variables significatives par step
MSE_RLI_BE_step= mean((Y.test-predict(RLI_BE_step,don.test))^2)

# modele lineaire avec interaction multiple en ne gardant que les variables significatives à la main
MSE_RLI_BE_multi= mean((Y.test-predict(RLI_BE_multi,don.test))^2)

# modele lineaire avec interaction multiple en ne gardant que les variables significatives par step
MSE_RLI_BE_multi_step= mean((Y.test-predict(RLI_BE_multi_step,don.test))^2)


# comparaison des MSE entre les modèles RL, RLI, Poly, Spline, GAM, SVR
MSE_BE=c(MSE_RL_BE_tot, MSE_RL_BE, MSE_RL_BE_step, MSE_RLI_BE_step, MSE_RLI_BE_multi, MSE_RLI_BE_multi_step)

# graphe des MSE
graph<-barplot(MSE_BE, xlab="modèles", ylab="MSE", main="MSE des modèles",las=0)
axis(1, labels=c("RL_tot","RL","RL_step" ,"RLI_step","multi" ,"multi_step"), at = graph)

```


```{r}
which.min(MSE_BE) # c'est RLI_step

```



OLS AVEC INTERACTION entre Temp (poly degré 2) et les autres variables
```{r}

RLI_BE_P2_tot<-lm(Y~ (Date + cosinus + sinus + day_length + teff + seuil + T00 + month + year + day + weekend + wday + quarter + season + holidays + jc + lagholidays + leadholidays)*I(poly(Temp, 2)), data=don.train)
RLI_BE_P2_tot_sum<-summary(RLI_BE_P2_tot)
RLI_BE_P2_tot_sum



```

OLS AVEC INTERACTION entre Temp (poly degré 2) et les autres variables step (trop long)
```{r}
# selection des variables significatives avec step
# step picks the best model from the one-term-dropped models and repeats the process until no further improvement in the model can be made by dropping a term. 
# The test parameter is optional, the default criteria is "AIC". It can also take the values "F" and "LRT".

# step(RLI_BE_P2_tot, test="F")

```


OLS AVEC INTERACTION entre Temp (poly degré 2) et les autres variables step modèle retenu
```{r}
# les variables significatives sont cosinus + day_length + teff + seuil + Pays + month + year + lagholidays + leadholidays + (seuil + T00 +  Pays + month)*I(poly(Temp,2))

# RLI_BE_P2_step<-lm(Y ~ Date + cosinus + sinus + day_length + teff + month + year + day + jc + lagholidays + leadholidays + I(poly(Temp, 2)) + cosinus:I(poly(Temp, 2)) + sinus:I(poly(Temp, 2)) + day_length:I(poly(Temp, 2)) + teff:I(poly(Temp, 2)) + month:I(poly(Temp, 2)) + jc:I(poly(Temp, 2)), data = don.train) 
# RLI_BE_P2_step_sum<-summary(RLI_BE_P2_step)
# RLI_BE_P2_step_sum

```


## comparaison modèles linéaire avec interaction simples et multiples

comparaison avec les stats de regression
```{r}
# faible hausse du R² ajusté de 0.966 à 0.98
# faible  baisse du Residual std error de 0.045 à 0.035
# hausse de F stat entre RLI_BEstep et RLI P2, mais inférieur au F-Stat de RLI
stargazer(RLI_BE_step,RLI_BE_temp_multi, RLI_BE_P2_step ,type='text', flip=TRUE, title="Results", keep=c("Date"), column.labels = c("RLI","RLI multi", "RLI P2"))


```

comparaison avec les MSE
```{r}

```


Graphes modèles RL et RLI
```{r}
pred_RL_BE=predict(RL_BE, newdata=don.test, se=T)
pred_RLI_BE_step=predict(RLI_BE_step, newdata=don.test, se=T)
pred_RLI_BE_P2_step=predict(RLI_BE_P2_step, newdata=don.test, se=T)
pred_RLI_BE_temp_multi=predict(RLI_BE_temp_multi, newdata=don.test, se=T)

# graphe des valeurs prédites selon les modèles
plot(don.test$Date, Y.test, xlab = "date", ylab="Conso", main="modèles RL et RLI Belgique" )
lines(don.test$Date,pred_RL_BE$fit, col="blue")
lines(don.test$Date,pred_RLI_BE_step$fit, col="red")
lines(don.test$Date,pred_RLI_BE_P2_step$fit, col="green")

plot(don.test$Date, Y.test, xlab = "date", ylab="Conso", main="modèle RL sur Belgique" )  # les valeurs extrèmes ne sont pas bien prédites
lines(don.test$Date,pred_RL_BE$fit, col="blue")

# graphe des valeurs prédites selon les modèles
plot(don.test$Date, Y.test, xlab = "date", ylab="Conso", main="modèle RLI simple sur Belgique" )
lines(don.test$Date,pred_RLI_BE_step$fit, col="red")

# graphe des valeurs prédites selon les modèles
plot(don.test$Date, Y.test, xlab = "date", ylab="Conso", main="modèles RLI poly2 sur Belgique" )  # les valeurs extrèmes sont mieux prédites
lines(don.test$Date,pred_RLI_BE_P2_step$fit, col="green")

# graphe des valeurs prédites selon les modèles
plot(don.test$Date, Y.test, xlab = "date", ylab="Conso", main="modèle RLI multiple sur Belgique" )   
lines(don.test$Date,pred_RLI_BE_temp_multi$fit, col="yellow")

```


++++++++++++++++++++++++++++++++++++++++++++++++++++++++++++++++++++++++++++++++++++++++++++++++++++++++++
## MODELES POLYNOMIAL
+++++++++++++++++++++++++++++++++++++++++++++++++++++++++++++++++++++++++++++++++++++++++++++++++++++++++++

POLYNOME base et variables sur la base centrée réduite

Modèles avec cible=Conso en fonction d'un polynome sur Temp

POLYNOME détermination du degré par cross validation hold out train / test
```{r}

# # CROSS VALIDATION HOLD OUT TRAIN/TEST
# set.seed(1)
# dim<-nrow(donYX)
# train<-sample(dim,2*dim/3)
# donYX.train=donYX[train,]
# donYX.test=donYX[-train,]
# Y.test=Y[-train]

d=20 # degré max de polynome à tester
MSE_poly_BE=rep(NA,d)
for(i in 1:d) {
  model <- lm(formula=Y~poly(X,i, raw=T), data=donYX.train)
  MSE_poly_BE[i] <- mean((Y.test-predict(model,donYX.test))^2)
  }

# plot les RMSE des modeles sur le training et sur le test set
# On choisit le modele qui a la RMSE la plus petite sur le test set
plot(sqrt(MSE_poly_BE),ylab="MSE", main='Root MSE Belgique selon le degré de polynome',pch=19,type='b')


```

POLYNOME détermination du degré par cross validation hold out resultats
```{r}
which.min(MSE_poly_BE) 

```


POLYNOME détermination du degré par cross validation hold out modèle retenu et résidus
```{r}

#modèle retenu par hold out
poly_BE_HO<- lm(formula=Y~poly(X,5, raw=T), data=donYX.train)
poly_BE_HO_sum<- summary(poly_BE_HO)
MSE_poly_BE_HO= mean((Y.test-predict(poly_BE_HO,donYX.test))^2)

# le graphe des résidus vs fitted n'a plus de structure incurvée
plot(poly_BE_HO)

```


POLYNOME détermination du degré par cross validation K-fold ne fonctionne pas
```{r}


# # CROSS VALIDATION K.fold
# library(boot)
# k=10
# d=15
# set.seed(1)
# POLY_cv.error_BE=as.vector(rep(0,d))
# for (i in 1:d){
# glm.fit<-glm(Y~poly(X,i),data = donYX.train)
# POLY_cv.error_BE[i]<-cv.glm(donYX.test,glm.fit,K=10)$delta[1]
# }
# 
# plot(POLY_cv.error_BE, pch=19,type='b')

```

POLYNOME détermination du degré par cross validation K-fold résulats
```{r}
which.min(POLY_cv.error_BE) 

```



POLYNOME détermination du degré par cross validation K-fold modèle retenu et résidus
```{r}

#modèle retenu par K_fold
poly_BE_KF<- lm(formula=Y~poly(X,1, raw=T), data=donYX.train)
MSE_poly_BE_KF= mean((Y.test-predict(poly_BE_KF,donYX.test))^2)

# le graphe des résidus vs fitted a une structure incurvée
plot(poly_BE_KF)

```


POLYNOME détermination du degré par cross validation LOOCV à éviter, trop long
```{r}
# CROSS VALIDATION LOOCV leave one out !!!! TRES LONG
# library(boot)
# d=10 # degré de polynome 
# cv.error=rep(0,d)
# for (i in 1:d) { 
#   glm.fit=glm(Y~poly(X,i),data = donYX) 
#   cv.error[i]=cv.glm(donYX,glm.fit)$delta[1] # par défaut, K= nombre d'observations donc LOOCV
# }
# plot(cv.error, type="l") 

```


## comparaison RL et poly
```{r}

# COMPARAISON DES MODELES
#modèle retenu par hold out
poly_BE_HO<- lm(formula=Y~poly(X,5, raw=T), data=donYX.train)
MSE_poly_BE_HO= mean((Y.test-predict(poly_BE_HO,donYX.test))^2)

#modèle retenu par K_fold
poly_BE_KF<- lm(formula=Y~poly(X,1, raw=T), data=donYX.train)
MSE_poly_BE_KF= mean((Y.test-predict(poly_BE_KF,donYX.test))^2)

#comparaison des modèles linéaire total avec poly
# R² ajusté plus faible pour poly par rapport au modèle linéair
# résidual sdt error plus élevé pour poly que dans RL 
# F stat plus élevé pour les poly que pour modèle linéaire
stargazer(RL_BE,poly_BE_HO, poly_BE_KF, type='text', flip=TRUE, title="Results", keep=c("Date"), column.labels = c("RL","polyHO", "polyKF"))




```

```{r}
# en comparant les MSE, 
diff_POLY_BE=MSE_poly_BE_HO - MSE_poly_BE_KF
diff_POLY_BE # MSE_poly10_BE_tot < MSE_poly6_BE_tot
# 
# nous retiendrons polyHO sur le critère du MSE
POLY_BE<- lm(formula=Y~poly(X,5, raw=T), data=donYX.train)
POLY_BE_sum<- summary(POLY_BE)
MSE_POLY_BE_tot= mean((Y.test-predict(POLY_BE,donYX.test))^2)


```




++++++++++++++++++++++++++++++++++++++++++++++++++++++++++++++++++++++++++++++++++++++++++++++++++++++++++
## MODELES SPLINES
+++++++++++++++++++++++++++++++++++++++++++++++++++++++++++++++++++++++++++++++++++++++++++++++++++++++++++

SPLINE Conso en fonction de la température

SPLINES sur base centrée réduite et variables

```{r}

# don<-base_BE_F_cr
# don <- rename.variable(don, "Conso", "Y")
# 
# #creation des variables Y et X
# Y=don$Y 
# X=don$Temp
# donYX=data.frame(cbind(Y,X))
# str(donYX)
# nrow(donYX)
# length(X)
# length(Y)
# 
# # Creation de l'echantillon train 2/3 individus et test 1/3
# set.seed(1)
# dim<-nrow(don)
# train=sample(dim,2*dim/3,replace=FALSE)# vecteur d'entier pour la population d'individus en base d'apprentissage
# test=model.matrix(Y~.,data=don[-train,])# base de test
# Y.train=Y[train]
# X.train=X[train]
# Y.test=Y[-train]
# X.test=X[-train]
# don.train=don[train,]
# don.test=don[-train,]
# donYX.train=donYX[train,]
# donYX.test=donYX[-train,]

```


SPLINES choix du degré de liberté/noeuds par CV hold out pour natural splines
```{r}

# CHOIX DU DEGRE DE LIBERTE df (et donc du nombre de noeuds) par cross validation HOLD OUT TRAIN/TEST 
# l'option df produit des splines avec des noeuds placés sur les quantiles
# on n'obtient pas les mêmes noeuds en bs et ns, pour un même degré de liberté
# attr() pour avoir les noeuds issus de df

# # noeuds avec basic splines
# attr(bs(X,df=3),"knots") # pas de noeud
# attr(bs(X,df=4),"knots") # un seul noeud à 50% = 2 intervalles + 2 frontières min et max
# attr(bs(X,df=5),"knots") # 2 noeuds à 1/3 et 2/3 = 3 intervalles + 2 frontières min et max
# attr(bs(X,df=6),"knots") # 3 noeuds à 25%, 50% et 75% = 4 intervalles + 2 frontières min et max
# 
# # noeuds avec natural splines
# attr(ns(X,df=1),"knots") #  pas de noeud
# attr(ns(X,df=2),"knots") #  un seul noeud à 50%
# attr(ns(X,df=3),"knots") #  2 noeuds aux quantiles 33% (7.4) et 66% (13.7)
# attr(ns(X,df=4),"knots") #  3 noeuds à 25% (5.8), 50% (10.2),75% (15.5)
# attr(ns(X,df=5),"knots") #  4 noeuds à 20% (4.9), 40% (8.5),60% (12.2), 80% (16.5)


# pour natural spline, recherche degré df qui minimise le MSE
DF=15 # df max à tester
MSE_SP_BE_ns=rep(0,DF)
for(i in 1:DF) {
  model <- lm(Y~ns(X,df=i), data=donYX.train)
  MSE_SP_BE_ns[i] <- mean((Y.test-predict(model,donYX.test))^2)
  }

# plot les RMSE des modeles sur le training et sur le test set
# On choisit le modele qui a la RMSE la plus petite sur le test set
plot(sqrt(MSE_SP_BE_ns),ylab="MSE", main='Root MSE Belgique selon le degré de liberté du spline',pch=19,type='b')


```


SPLINES choix du degré de liberté/noeuds résultats
```{r}

which.min(MSE_SP_BE_ns)

```

SPLINES choix du degré de liberté: nombre de noeuds
```{r}
attr(ns(X,df=3),"knots")

```


SPLINES choix du degré de liberté/noeuds par CV hold out pour basic splines
```{r}


# pour basic spline, recherche degré df qui minimise le MSE 

DF=15 # df max à tester
MSE_SP_BE_bs=rep(0,DF)
for(i in 4:DF) {
  model <- lm(Y~bs(X,df=i), data=donYX.train)
  MSE_SP_BE_bs[i] <- mean((Y.test-predict(model,donYX.test))^2)
  }

# plot les RMSE des modeles sur le training et sur le test set
# On choisit le modele qui a la RMSE la plus petite sur le test set
plot(sqrt(MSE_SP_BE_bs),ylab="MSE", main='Root MSE selon le degré de liberté du spline',pch=19,type='b')

```

SPLINES choix du degré de liberté/noeuds par CV hold out pour basic splines résultat
```{r}
which.min(MSE_SP_BE_bs)+3 # le test démarre à df=4

```

SPLINES choix du degré de liberté/noeuds par CV hold out pour basic splines
```{r}
attr(ns(X,df=4),"knots")
 

```


SPLINES choix entre natural splines et basic splines par CV hold out 
```{r}

# CHOIX ENTRE BASIC SPLINES ET NATURAL SPLINES, celui qui minimise le MSE

#natural splines ns
# ns() ne marche que si les variables sont numériques. Les variables qualitatives seront transformées en dummy variables
attr(ns(X,df=3),"knots")  # 7 noeuds à12.5% 25% 37.5% 50% 62.5% 75% 87.5%
fit_ns_BE_tot=lm(Y~ns(X,df=3), data=donYX.train)
plot(fit_ns_BE_tot)
MSE_SP_BE_ns <- mean((Y.test-predict(fit_ns_BE_tot,donYX.test))^2)

#basic splines bs: on prend le df qui donne les mêmes noeuds que natural spline 
attr(bs(X,df=4),"knots") # 3 noeuds
fit_bs_BE_tot=lm(Y~bs(X,df=5), data=donYX.train)
plot(fit_bs_BE_tot)
MSE_SP_BE_bs <- mean((Y.test-predict(fit_bs_BE_tot,donYX.test))^2)


diff_BE_bs_ns=MSE_SP_BE_bs-MSE_SP_BE_ns
diff_BE_bs_ns # MSE_SP_BE_bs > MSE_bs_BE_ns 
# => avec les mse, on choisirait ns


```


SPLINES choix entre natural splines et basic splines par CV hold out comparaison
```{r}


#comparaison des stats des résultats entre basic et natural splines
stargazer(fit_bs_BE_tot, fit_ns_BE_tot, type='text', flip=TRUE, title="Results", align=TRUE, column.labels = c("bs", "ns"))
# => avec les stat des modèles, choix de ns car F-stat plus grand qu bs. Le R² ajusté et residual std error sont égaux entre ns et bs

```


SPLINES choix entre natural splines et basic splines par CV hold out résultats et résidus
```{r}

# en minimisant MSE, on retient spline bs avec df=1 trouvé par cross validation hold out
SP_BE=lm(Y~ns(X,df=3), data=donYX.train) #  3 noeuds 
pred_SP_BE=predict(SP_BE, newdata=donYX.test, se=T)
MSE_SP_BE= mean((Y.test-predict(SP_BE,donYX.test))^2)
plot(SP_BE) # graphe des résidus vs fitted n'a plus de structure incurvée


```


SPLINES graphes et smooting splines
```{r}

# graphes de conso vs température
plot(X.test,Y.test, xlab = "Temp", ylab="Conso")
points (X.test,pred_SP_BE$fit, col="blue") 

# graphe de conso vs date
plot(don.test$Date, Y.test, xlab = "date", ylab="Conso", main="Spline Belgique, fit (bleu)" )
lines(don.test$Date,pred_SP_BE$fit, col="blue") 


# SMOOTHING SPLINE
SM_BE=smooth.spline(Y.test,X.test,df=3) # on spécifie df=6 et le lambda est déterminé de sorte à obtenir df=6
SM_BE_cv=smooth.spline(Y.test,X.test,cv=TRUE) # lambda est choisi par cross validation

plot(SM_BE, main="smooth spline") 
plot(SM_BE_cv, main="cv") 

# #comparaison des résultats entre Spline df3, smoothing spline df3 et smoothing spline avec lambda par cv
# stargazer(SP_BE, SM_BE, SM_BE_cv, type='text', flip=TRUE, title="Results", align=TRUE, column.labels = c("SP", "SM", "SMcv"), model.names = TRUE)
```




++++++++++++++++++++++++++++++++++++++++++++++++++++++++++++++++++++++++++++++++++++++++++++++++++++++++++
## MODELES GAM
+++++++++++++++++++++++++++++++++++++++++++++++++++++++++++++++++++++++++++++++++++++++++++++++++++++++++++



GAM base centrée réduite et variables
```{r}


# library(splines) 
# library(questionr)
# 
# don<-base_BE_F_cr
# don <- rename.variable(don, "Conso", "Y")
# 
# #creation des variables Y et X
# Y=don$Y 
# X=don$Temp
# donYX=data.frame(cbind(Y,X))
# str(donYX)
# nrow(donYX)
# length(X)
# length(Y)
# 
# # data set train et test
# set.seed(1)
# d<-nrow(donYX)
# train<-sample(d,2*d/3)
# # test=donYX[-train,]
# 
# # Creation de l'echantillon train 2/3 individus et test 1/3
# set.seed(1)
# dim<-nrow(don)
# train=sample(dim,2*dim/3,replace=FALSE)# vecteur d'entier pour la population d'individus en base d'apprentissage
# test=model.matrix(Y~.,data=don[-train,])# base de test
# Y.train=Y[train]
# X.train=X[train]
# Y.test=Y[-train]
# X.test=X[-train]
# don.train=don[train,]
# don.test=don[-train,]
# donYX.train=donYX[train,]
# donYX.test=donYX[-train,]


```

GAM détermination du polynome par CV K-fold avec toutes les variables : 

message erreur prediction from a rank-deficient fit may be misleading

```{r}
# library(boot)

d=15 # degré de poly à tester
GAM_cv.error_BE=rep(0,d)
for (i in 1:d) { 
  glm.fit= glm(Y~ poly(Temp,i) + Date + cosinus + sinus + day_length  + month + year + day + weekend + wday + quarter + season + holidays + jc + lagholidays + leadholidays + teff + seuil + T00 + t1 + t2 + t3 + t4 + t5 + t6 + t7, data = don) 
  GAM_cv.error_BE[i]=cv.glm(don, glm.fit, K=10 )$delta[1] # par défaut, K= nombre d'observations donc LOOCV
}

plot(GAM_cv.error_BE, main="GAM Belgique cv.error selon degré polynome",pch=19,type='b') 


```

GAM détermination du polynome par CV K-fold résultats
```{r}
which.min(GAM_cv.error_BE) 

```

GAM détermination du polynome par CV K-fold modèle retenu 
```{r}

# modèle GAM avec polynôme sur la température 

GAM_BE_tot=glm(Y~ poly(Temp,9) + Date + cosinus + sinus + day_length + month + year + day + weekend + wday + quarter + season + holidays + jc + lagholidays + leadholidays + teff + seuil + T00 + t1 + t2 + t3 + t4 + t5 + t6 + t7, data = don.train) 

# pred_GAM_BE=predict(GAM_BE, newdata=don.test, se=T)

summary(GAM_BE_tot)


```

GAM avec variables significatives à la main
```{r}

GAM_BE=glm(Y~ poly(Temp,9) + cosinus + sinus + day_length + month + day + t3, data = don.train) 

# pred_GAM_BE=predict(GAM_BE, newdata=don.test, se=T)

summary(GAM_BE)


```


GAM résidus
```{r}
# le graphe des résidus n'a quasiment plus de structure
plot(GAM_BE) 


```


GAM avec variables issues de step
```{r}
GAM_BE_step<-step(GAM_BE, test="F", trace=FALSE)
GAM_BE_step # on obtient les mêmes variables que celles sélectionnées à la main

```


GAM valeurs prédites
```{r}
pred_GAM_BE=predict(GAM_BE, newdata=don.test, se=T)
# graphe des valeurs prédites par GAM sur la Belgique
plot(don.test$Date, Y.test, xlab = "date", ylab="Conso", main="GAM" )
lines(don.test$Date,pred_GAM_BE$fit, col="yellow")


```




++++++++++++++++++++++++++++++++++++++++++++++++++++++++++++++++++++++++++++++++++++++++++++++++++++++++++
## MODELES RANDOM FOREST
+++++++++++++++++++++++++++++++++++++++++++++++++++++++++++++++++++++++++++++++++++++++++++++++++++++++++++


RANDOM FOREST base et variables
```{r}

# on peut régler deux éléments : 
# ntree: le nombre d’arbres construits par l’algorithme 
# mtry: le nombre de variables testées à chaque division. 
# la valeur par défaut de mtry correspond à la racine carrée du nombre de variables

# library(caTools)
# library(randomForest)
# library(ggplot2)
# library(questionr)

don<-base_BE_F_cr
head(don)
dim(don)
sqrt(ncol(don)) # = valeur mtry par défaut soit 5
# 
# # création de variable Y
# don <- rename.variable(don, "Conso", "Y")
# head(don)
# 
# 
# # train & test datasets
# #éviter les valeurs manquantes
# set.seed(1)
# dim<-nrow(don)
# index<-sample(dim,2*dim/3)
# don.train=don[index,]
# don.test=don[-index,]
# Y.test=Y[-index]

```

RANDOM FOREST modelisation
```{r}


# modelisation sur train, par défaut ntree=500
RF_BE<-randomForest(Y~., data=don.train, ntree = 500, mtry = 5)
# summary(RF_BE_tot_train)
print(RF_BE)
# names(RF_BE_tot) 
# "call"            "type"            "predicted"       "mse"             "rsq"            
# "oob.times"       "importance"      "importanceSD"    "localImportance" "proximity"      
# "ntree"           "mtry"            "forest"          "coefs"           "y"              
# "test"            "inbag"           "terms" 

```

RANDOM FOREST MSE plot
```{r}

# plot MSE selon le nombre d'arbres: la valeur de MSE baisse rapidement et stagne à partir de 100 environ
plot(RF_BE$mse, xlab = "nombre d'arbres", ylab = "MSE")

```

RANDOM FOREST choix de mtry par CV hold out (trop long)
```{r}

# CHOIX DE MTRY PAR CV HOLD OUT

# train & test datasets
set.seed(1)
dim<-nrow(don)
index<-sample(dim,2*dim/3)
don.train=don[index,]
don.test=don[-index,]
Y.test=Y[-index]

# boucle de test.très long
m=15 # mtry max à tester. 
MSE_RF_BE=rep(0,m)
for(i in 1:m) {
  model <- randomForest(Y~., data=don.train, mtry = i)
  MSE_RF_BE[i] <- mean((Y.test-predict(model,don.test))^2)
  }

# graphe de MSE
plot(MSE_RF_BE, xlab="mtry", ylab="MSE", main="MSE selon mtry", type="b")

```

RANDOM FOREST choix de mtry par CV résultats
```{r}

which.min(MSE_RF_BE) 


```


RANDOM FOREST choix de ntree par CV: résultats pas stables
```{r}


# CHOIX DE NTREE PAR CV HOLD OUT
set.seed(1)
dim<-nrow(don)
index<-sample(dim,2*dim/3)
train=don[index,]
test=don[-index,]


Ntree=seq(100,500,by=20)  # ntree à tester
d=length(Ntree)
nb=30 # nombre de tests de cross validation
MSE_RF_BE.tree=rep(NA,d*nb)
res_ntree=rep(NA,nb)   # résultat de la CV, ntree qui minimise la MSE

for (j in 1:nb) {

  for(i in 1:d) {
    model <- randomForest(Y~., data=train, mtry = 7, ntree=Ntree[i])
    MSE_RF_BE.tree[i+j-1] <- mean((test$Y-predict(model,test))^2)
  }

  res_ntree[j]=Ntree[which.min(MSE_RF_BE.tree)]

}

res_ntree
# plot(MSE_RF_BE.tree, xlab="ntree", ylab="MSE", main="MSE selon ntree")


# graphe des MSE du choix de ntree
Ntree[which.min(MSE_RF_BE.tree)]
plot(MSE_RF_BE.tree, xlab="ntree", ylab="MSE", main="MSE selon ntree")




```

RANDOM FOREST prediction
```{r}
RF_BE_tot<-randomForest(Y~., mtry = 10, data=don.train)

# prediction
RF_BE_tot_pred<-predict(RF_BE_tot,don.test)
RF_BE_tot_pred_sum<-summary(RF_BE_tot_pred)
# RF_BE_tot_pred_sum

MSE_RF_BE_tot= mean((Y.test-predict(RF_BE_tot,don.test))^2)

# plot des valeurs prédites vs valeurs réelles
ggplot() +
  geom_point(aes(x = don.test$Date, y = Y.test),
             colour = 'red') +
  geom_line(aes(x = don.test$Date, y = RF_BE_tot_pred),
            colour = 'blue') +
  ggtitle('Random Forest Regression, en bleu prédiction') +
  xlab('date') +
  ylab('conso')

```

vérifier la performance du modele random forest
```{r}

# faire cross validation

# a faire compare the Out of Bag Sample Errors and Error on Test set
matplot(1:mtry , cbind(oob.err,test.err), pch=19 , col=c("red","blue"),type="b",ylab="Mean Squared Error",xlab="Number of Predictors Considered at each Split")
legend("topright",legend=c("Out of Bag Error","Test Error"),pch=19, col=c("red","blue"))

# DYGRAPH
install.packages("dygraphs")
library(dygraphs)



```


++++++++++++++++++++++++++++++++++++++++++++++++++++++++++++++++++++++++++++++++++++++++++++++++++++++++++
## MODELES SVR
+++++++++++++++++++++++++++++++++++++++++++++++++++++++++++++++++++++++++++++++++++++++++++++++++++++++++++



SVR base et variables

```{r}

# # install.packages("e1071")
# # Load Library
# library(caTools)
# library(e1071)
# library(questionr)
# 
# don<-base_tot_F_cr
# head(don)
# dim(don)
# 
# 
# don <- rename.variable(don, "Conso", "Y")
# head(don)

```


SVR modelisation train/test
```{r}

# train and test
# éviter les valeurs manquantes
set.seed(1)
split=sample.split(don$Y, SplitRatio=2/3)
don.train=subset(don,split==TRUE)
don.test=subset(don,split==FALSE)
Y.test=subset(don,split==FALSE)

#Regression with SVM
SVR_BE_tot = svm(Y~.,don.train)
MSE_SVR_BE_tot= mean((Y.test-predict(SVR_BE_tot,don.test))^2)

#Predict using SVM regression
pred_svr = predict(SVR_BE_tot, don.test)

#Overlay SVM Predictions on Scatter Plot
plot(don.test$Date, Y.test)
lines(don.test$Date, pred_svr, col="purple")



```


SVR names
```{r}
names(SVR_BE_tot)


```


SVR residuals
```{r}

plot(SVR_BE_tot$residuals)


```






