---
title: "Modèles OLS"
author: "Nhu-Nguyen"
date: "21 mars 2018"
output: html_document
---

```{r setup, include=FALSE}
knitr::opts_chunk$set(echo = TRUE)
```


REGRESSION LINEAIRE

Sur l'ensemble de la base (avec tous les pays), les variables significatives sont celles de:
- la température, ce qui est logique
- des pays (UK, ES, FR, DE, BE): ce qui plaide pour un modèle par pays. A noter que le pays NL n'apparait pas
- de certains mois: les mois d'hiver (novembre, décembre, février,janvier, mars) avec un coefficient positif et le mois de mai (moins significatif, avec un coefficient négatif)
- de certains jours correspondant au week end (samedi et dimanche)

NB: les températures retardées n'apparaissent pas

Le graphe des résidus montre un structure, le modèle devrait pouvoir être amélioré.


base_F_6P_cr tous les pays OLS RL
```{r}

# REGRESSION LINEAIRE SUR BASE TOTALE centrée réduite
don=base_F_6P_cr
head(don)

# library
library(stargazer)
library(questionr)


#-------------------------------------------------------------------
# definition de Y variable a predire et X les variables explicatives
#-------------------------------------------------------------------
don <- rename.variable(don, "Conso", "Y")
str(don)

# creation des variables Y et X
Y=don$Y 
X=don$Temp
donYX=data.frame(cbind(Y,X))


# RL avec toutes les variables
# R² ajusté =0.8642, F-Stat=1002 Residual standard error: 0.3686
# variables significatives Temp, day_length, teff, seuil, T00,t1,t2,t3,t4,t5,Pays
# certaines variables n'ont pas de coef (NA): weekend1, wday, quarter,season
RL_F<-lm(Y~.,data=don)
RL_F_sum<-summary(RL_F)
RL_F_sum

# sur la base totale, avec seulement les variables significatives Temp, day_length, teff, seuil, T00,t1,t2,t3,t4,t5,Pays
# R² ajusté =0.86, F-Stat=3037 Residual standard error: 0.3743
# le graphe des résidus vs fitted est très structuré, en 3 groupes distincts
RL_F1<-lm(Y~Pays+Temp+day_length+teff+seuil+T00+t1+t2+t3+t4+t5,data=don)
RL_F1_sum<-summary(RL_F1)
RL_F1_sum
plot(RL_F1) 

#visualistion des résultats avec stargazer
stargazer(RL1_F, type='text', flip=TRUE)


```

base_F_6P_cr tous les pays OLS RL avec interaction 
```{r}
# base_BE centrée réduite
don<-base_F_6P_cr

# renommer variable cible conso en Y
library(questionr)
don <- rename.variable(don, "Conso", "Y")
str(don)


# OLS AVEC INTERACTION entre la température et les autres variables
# les variables significatives sont day_length + year leadholiddays + Temp+ month*Temp + year*Temp
# R² ajusté à 0.09722, F-Stat à 14, residuak sd error à 0.9501
# le graphe des résidus vs fitted reste très structuré, avec 3 groupes distincts
RLI_F<-lm(Y~(cosinus + sinus + day_length + month + year + day + weekend + wday + quarter + season + holidays + jc + lagholidays + leadholidays)*Temp,data=don) # équivalent à lm(Y~Date*Temp+mois*Temp+jour*Temp...)
RLI_F_sum<-summary(RLI_F)
RLI_F_sum
mse_RLI_F= mean((Y-predict(RLI_F,don))^2, na.rm=TRUE)
plot(RLI_F)


# modèle OLS avec interaction avec seulement les variables significatives
# R² ajusté à 0.0984, F-Stat à 24, residuak sd error à 0.9495
# le graphe des résidus vs fitted reste très structuré, avec 3 groupes distincts
RLI_F1<-lm(Y~ day_length + year + leadholidays + Temp + month*Temp + year*Temp,data=don) 
RLI_F1_sum<-summary(RLI_F1)
RLI_F1_sum
mse_RLI_F1= mean((Y-predict(RLI_F1,don))^2, na.rm=TRUE)
plot(RLI_F1)



```



UN MODELE LINEAIRE PAR PAYS: BELGIQUE


base_BE_F_cr OLS SANS INTERACTION
```{r}

# BELGIQUE OLS sans interaction sur base centrée réduite

don<-base_BE_F_cr
dim(don)

# renommer variable cible conso en Y
library(questionr)
don <- rename.variable(don, "Conso", "Y")
str(don)

# modèle linéaire simple sur Y, avec toutes les variables
# variables signficatives: Temp, cosinus, sinus, day_length, T00, t1,t4,t5,t6,t7, monthFeb, monthjan, month march, daySunday, dayThur dayTuesday, dayWednesday lagholidays1 leadholidays1
# R² ajust 0.9674 F Stat 905 Residual standard error: 0.1888
# graphe résidus vs fitted incurvé
RL_BE<-lm(Y~.,data=don)
RL_BE_sum<-summary(RL_BE)
RL_BE_sum
plot(RL_BE) 


# selection des variables significatives à la main, en en gardant que les pvalue significatives
# R² ajust 0.9655 F Stat 1118 Residual standard error: 0.1943
# graphe résidus vs fitted encore incurvé
RL_BE1<-lm(Y~ Temp+cosinus+sinus+day_length+T00+t1+t4+t5+t6+t7+month+day+lagholidays+leadholidays, data=don)
RL_BE1.sum<-summary(RL_BE1)
RL_BE1.sum
plot(RL_BE1) 


```

base_BE_F_cr OLS SANS INTERACTION step
```{r}
# selection des variables significatives avec step
# step picks the best model from the one-term-dropped models and repeats the process until no further improvement in the model can be made by dropping a term. 
# The test parameter is optional, the default criteria is "AIC". It can also take the values "F" and "LRT".
# graphe résidus vs fitted incurvé
step(RL_BE, test="F")
RL_BE_step<-lm(formula = Y ~ Temp + cosinus + sinus + day_length + T00 + 
    t1 + t4 + t5 + t6 + t7 + month + year + day + holidays + 
    lagholidays + leadholidays, data = don)
plot(RL_BE_step)


```


base_BE_F_cr OLS SANS INTERACTION synthèse
```{r}
# comparaison avec modèle linéaire issu de step
# R² ajusté step légèrement meilleur que le modèle en ne gardant directement que les  variables significative (step à 0.967 vs 0.965), mais égal à celui du modèle total
# F stat moins élevé que RL_BE1 mais supérieur au modèle total
# residual std error moins élevé que RL_BE1 mais égal modèle total
stargazer(RL_BE,RL_BE1,RL_BE_step,type='text', flip=TRUE, title="Results", keep=c("Date","meteo"), column.labels = c("BE", "BE1","step"))


```


ANOVA
```{r}
# anova: the returned information for the F-test is the difference in the sum of squares between the models, the F-statistic for this difference, and the p-value for the F-statistic.
anova(RL_BE,RL_BE1)
anova(RL_BE1,RL_BE_step) # la différence semble significative entre step et BE1


```



base_BE_F_cr OLS AVEC INTERACTION SIMPLE
```{r}
# base_BE centrée réduite
don<-base_BE_F_cr

# renommer variable cible conso en Y
library(questionr)
don <- rename.variable(don, "Conso", "Y")
str(don)


# BELGIQUE OLS AVEC INTERACTION entre la température et les autres variables
# les variables significatives sont cosinus + day_length + month + year + day + leadholiddays + Temp +month*Temp + year*Temp
# R² ajusté à 0.9781, F-Stat à 942, residuak sd error à 0.1546
# le graphe des résidus vs fitted n'a plus de structure incurvée. Le modèle avec interaction semble donc meilleur qu'un modèle linéaire sans interaction
RLI_BE<-lm(Y~(cosinus + sinus + day_length + month + year + day + weekend + wday + quarter + season + holidays + jc + lagholidays + leadholidays)*Temp,data=don) # équivalent à lm(Y~Date*Temp+mois*Temp+jour*Temp...)
RLI_BE_sum<-summary(RLI_BE)
RLI_BE_sum
plot(RLI_BE)



# modèle OLS avec interaction avec seulement les variables significatives
# R² ajusté à 0.9767, F-Stat à 1281, residuak sd error à 0.15974
RLI_BE1<-lm(Y~ cosinus + day_length + month + year + day + leadholidays + Temp + (month+year)*Temp,data=don) 
RLI_BE1_sum<-summary(RLI_BE1)
RLI_BE1_sum
plot(RLI_BE1)



```

base_BE_F_cr OLS comparaison simple et interaction
```{r}
# comparaison modèles linéaire sans et avec interaction
stargazer(RL_BE_step,RLI_BE1,type='text', flip=TRUE, title="Results", keep=c("Date"), column.labels = c("RL", "RLI"))



```

base_BE_F_cr OLS 
```{r}

mse_RL_BE0= mean((don$Y-predict(RL_BE,don))^2,na.rm=TRUE) # prediction from a rank-deficient fit may be misleading 

mse_RL_BE1= mean((don$Y-predict(RL_BE1,don))^2, na.rm=TRUE) 

mse_RL_BE_step= mean((don$Y-predict(RL_BE_step,don))^2, na.rm=TRUE) 

mse_RLI_BE= mean((don$Y-predict(RLI_BE,don))^2, na.rm=TRUE) # prediction from a rank-deficient fit may be misleadinglonger object length is not a multiple of shorter object length

mse_RLI_BE1= mean((don$Y-predict(RLI_BE1,don))^2, na.rm=TRUE) # longer object length is not a multiple of shorter object length


mse.BE=c(mse_RL_BE0,mse_RL_BE1,mse_RL_BE_step, mse_RLI_BE,mse_RLI_BE1)
which.min(mse.BE) # c'est le 4ème ie RLI_BE qui présente la plus petite MSE, avec toutes les variables

# graphe avec étiquettes horizontale (las=1)
graph<-barplot(mse.BE, xlab="modèles", ylab="MSE", main="MSE des modèles sur la Belgique",las=0)
axis(1, labels=c("BE0", "BE1", "step", "RLI", "RLI1"), at = graph)



```




OLS AVEC INTERACTION POLY pas verifié
```{r}
# BELGIQUE OLS AVEC INTERACTION entre polynome de la température (METEO) et les variables (Date, mois, et jour)
RLI_P2_BE<-lm(Y~(Date+mois+jour)*I(poly(meteo,2)),data=base_BE) 
RLI_P2_BE_sum<-summary(RLI_P2_BE)
RLI_P2_BE_sum

# comparaison modèles linéaire avec interaction, avec iineraction et poly (meteo,2)
# faible hausse du R& ajusté de 0.972 à 0.974
# faible  baisse du Residual std error de 26 732 975 à 26 126 736 , chiffres encore très élevés
# baisse sensible de F stat de 1094.609 à 758.449
stargazer(RLI_BE, RLI_P2_BE, type='text', flip=TRUE, title="Results", keep=c("Date"), column.labels = c("RLI", "RLIP2"))

# l'ajout du poly n'améliore pas significativement le R² ajusté et fait baisser sensiblement la F-stat.
# il ne semble pas intéressant de mettre la variable meteo en polynome dans l'interraction

# graphe des valeurs prédites selon les modèles
plot(don$Date, don$Y, xlab = "date", ylab="Conso", main="modèles RL et RLI sur la Belgique" )
lines(don$Date,pred_RL_BE1$fit, col="blue")
lines(don$Date,pred_RLI_BE$fit, col="red")


```




MODELE SUR L ALLEMAGNE
```{r}
# ALLEMAGNE



```



MODELE LINEAIRE SUR LES PAYS BAS
```{r}


```



MODELE LINEAIRE SUR L ESPAGNE
```{r}


```



MODELE LINEAIRE SUR LA FRANCE
```{r}


```


MODELE LINEAIRE SUR LE ROYAUME UNI
```{r}



```

