---
title: "Exploration données 3"
author: "Nhu-Nguyen"
date: "21 mars 2018"
output: html_document
---

```{r setup, include=FALSE}
knitr::opts_chunk$set(echo = TRUE)
```


REGRESSION LINEAIRE

Sur l'ensemble de la base (avec tous les pays), les variables significatives sont celles de:
- la température, ce qui est logique
- des pays (UK, ES, FR, DE, BE): ce qui plaide pour un modèle par pays. A noter que le pays NL n'apparait pas
- de certains mois: les mois d'hiver (novembre, décembre, février,janvier, mars) avec un coefficient positif et le mois de mai (moins significatif, avec un coefficient négatif)
- de certains jours correspondant au week end (samedi et dimanche)

NB: les températures retardées n'apparaissent pas

Le graphe des résidus montre un structure, le modèle devrait pouvoir être amélioré.

Coefficients:
              Estimate Std. Error t value Pr(>|t|)    
(Intercept)   67644311   35982950   1.880  0.06016 .  
idUK        -105793674    2481655 -42.630  < 2e-16 ***
idES         -87897529    3424100 -25.670  < 2e-16 ***
idFR         -94410874    2543731 -37.115  < 2e-16 ***
idDE        -104845284    2489183 -42.120  < 2e-16 ***
idBE         274224254    2486399 110.290  < 2e-16 ***
meteo         -2453494     461937  -5.311 1.12e-07 ***
moisDec       20564769    3807358   5.401 6.84e-08 ***
moisFeb       28171803    3836556   7.343 2.33e-13 ***
moisJan       31269376    3847650   8.127 5.18e-16 ***
moisMar       15719202    3666531   4.287 1.83e-05 ***
moisMay       -9080947    3807695  -2.385  0.01711 *  
moisNov       14864326    3696175   4.022 5.84e-05 ***
jourSat       -7257008    2693413  -2.694  0.00707 ** 
jourSun       -8602780    2688577  -3.200  0.00138 ** 

Residual standard error: 59620000 on 6867 degrees of freedom
  (30361 observations deleted due to missingness)
Multiple R-squared:  0.851,	Adjusted R-squared:  0.8503 
F-statistic:  1265 on 31 and 6867 DF,  p-value: < 2.2e-16


En enlevant les variables de températures retardées, on améliore la F statistics à 1650 (vs 1265 avant le modèle linéaire total) avec peu de perte sur le R2 ajusté à 0.8507 (vs 0.8503 dans le modèle linéaire total)

On retrouve les mêmes variables significatives, avec en plus la variable date (qui n'était pas significative dans le modèle total):
Date              4063       2072   1.961  0.04990 *  
idUK        -105971509    2478021 -42.765  < 2e-16 ***
idES         -88338844    3185104 -27.735  < 2e-16 ***
idFR         -94808960    2470906 -38.370  < 2e-16 ***
idDE        -105099413    2485913 -42.278  < 2e-16 ***
idBE         275267338    2482190 110.897  < 2e-16 ***
meteo         -2982329     250469 -11.907  < 2e-16 ***
moisDec       20638470    3736988   5.523 3.46e-08 ***
moisFeb       28303540    3706756   7.636 2.55e-14 ***
moisJan       31349425    3637772   8.618  < 2e-16 ***
moisMar       15900123    3565189   4.460 8.33e-06 ***
moisMay       -9109448    3788046  -2.405  0.01621 *  
moisNov       14855390    3698271   4.017 5.96e-05 ***
jourSat       -7195591    2677924  -2.687  0.00723 ** 
jourSun       -8580437    2677512  -3.205  0.00136 ** 

Residual standard error: 59720000 on 6922 degrees of freedom
  (30313 observations deleted due to missingness)
Multiple R-squared:  0.8512,	Adjusted R-squared:  0.8507 
F-statistic:  1650 on 24 and 6922 DF,  p-value: < 2.2e-16

Le graphe des résidus montre un structure, le modèle devrait pouvoir être amélioré.

```{r}
# REGRESSION LINEAIRE SUR BASE TOTALE centrée réduite
don=base_new_nona_cr
head(don)

# library
library(stargazer)
library(questionr)


#-------------------------------------------------------------------
# definition de Y variable a predire et X les variables explicatives
#-------------------------------------------------------------------
don <- rename.variable(don, "Conso", "Y")
str(don)

# creation des variables Y et X
Y=don$Y 
X=don$Temp
donYX=data.frame(cbind(Y,X))


#RL avec toutes les variables
# R² ajusté =0.8511, F-Stat=947 Residual standard error: 0.3859
# variables significatives Pays, Temp, Day_length
# certaines variables n'ont pas de coef (NA): weekend1, wday, quarter,season
RL_total_cr<-lm(Y~.,data=don)
RL_total_cr_sum<-summary(RL_total_cr)
RL_total_cr_sum

# sur la base totale, avec seulement les variables significatives Pays, Temp, day_length
# R² ajusté =0.8484, F-Stat=5559 Residual standard error: 0.3894
# le graphe des résidus vs fitted est très structuré, en 3 groupes distincts
RL1_new<-lm(Y~Pays+Temp+day_length,data=don)
RL1_new_sum<-summary(RL1_cr)
RL1_new_sum
plot(RL1_new) 

#visualistion des résultats avec stargazer
stargazer(RL1_new, type='text', flip=TRUE)


```


COMPARAISON DES RESULTATS DES MODELES

```{r}
library(stargazer)

# regression lineaire avec tous les pays
# les 3 pays non étudiés RL_ES,RL_FR,RL_UK

# modèles total et 3 pays retenus avec toutes les variables RL_BE,RL_DE,RL_NL
stargazer(RL_total, RL_BE,RL_DE,RL_NL, type='text', flip=TRUE, title="Results", column.labels = c("total", "BE","DE","NL"), keep=c("Date","meteo"))

# modèles total et 3 pays retenus avec les variables significatives RL_BE1,RL_DE1,RL
# hausse nette du R² ajusté entre le modèle avec tous les pays (0.85) et par pays (0.959 , 0.911, 0.944)
# les F stat ne sont pas du même rdre de grandeur entre total et par pays: très grand pour BE et très petit pour DE
# baisse significative de Residual Sdt Error
stargazer(RL_total, RL_BE1,RL_DE1,RL_NL1,type='text', flip=TRUE, title="Results", align=TRUE, keep=c("Date","meteo"))
 
# COMPARAISONS DES MODELES OLS PAR PAYS toutes variales vs variables signficatives
# par pays BE modèle avec toutes les variables et les variables significatives
# baisse du R² ajusté de 0.961 à 0.959
# hausse F stat de 1088.277 à 1290.372
# residual sd error en hausse de 31794135 à 32459706 , VALEURS TRES GRANDES ???
stargazer(RL_BE,RL_BE1,type='text', flip=TRUE, title="Results", keep=c("Date","meteo"))


# par pays DE modèle avec toutes les variables et les variables significatives
# R² ajusté stable à 0.911
# hausse F stat de 452.555 à 559.457
# residual sd error stable à 272.271 et 272.306
stargazer(RL_DE,RL_DE1,type='text', flip=TRUE, title="Results", keep=c("Date","meteo"))

# par pays NL modèle avec toutes les variables et les variables significatives
# R² ajusté quasi stable à 0.946 et 0.945
# hausse F stat de 761.064 à 933.047
# residual sd error en hausse de 9088651 à 912929, VALEURS TRES GRANDES ???
stargazer(RL_NL,RL_NL1,type='text', flip=TRUE, title="Results", keep=c("Date","meteo"))


```




UN MODELE LINEAIRE PAR PAYS: BELGIQUE



OLS SANS INTERACTION
```{r}

# BELGIQUE OLS sans interaction sur base centrée réduite

don<-base_BE_new_nona_cr
dim(don)

# renommer variable cible conso en Y
library(questionr)
don <- rename.variable(don, "Conso", "Y")
str(don)

# modèle linéaire simple sur Y, avec toutes les variables
# variables signficatives: Temp, cosinus, sinus, day_length t1 monthFeb monthJan monthMar dayThur dayTue dayW lagholidays1 leadholidays1
# R² ajust 0.964 F Stat 866 Residual standard error: 0.1993
# graphe résidus vs fitted incurvé
RL_BE_new<-lm(Y~.,data=don)
RL_BE_new_sum<-summary(RL_BE_new)
RL_BE_new_sum
mse_RL_BE_new= mean((Y-predict(RL_BE_new,don))^2)
plot(RL_BE_new) 

#extraction des coefficients significatifs
coef_BE_new<-RL_BE_new.sum$coefficients[,4]
which(coef_BE_new<0.05)

# selection des variables significatives à la main, en en gardant que les pvalue significatives
# R² ajust 0.9572 F Stat 1084 Residual standard error: 0.2174
# graphe résidus vs fitted encore incurvé
RL_BE_new1<-lm(Y~ Temp+cosinus+sinus+day_length+t1+month+day+lagholidays+leadholidays, data=don)
mse_RL_BE_new1= mean((Y-predict(RL_BE_new1,don))^2)
RL_BE_new1.sum<-summary(RL_BE_new1)
RL_BE_new1.sum
plot(RL_BE_new1) 


# selection des variables significatives avec step
# step picks the best model from the one-term-dropped models and repeats the process until no further improvement in the model can be made by dropping a term. 
# The test parameter is optional, the default criteria is "AIC". It can also take the values "F" and "LRT".
# graphe résidus vs fitted incurvé
step(RL_BE_new, test="F")
RL_BE_new_step<-lm(Y ~ Temp + cosinus + sinus + day_length + t1 + t2 + 
    t3 + t5 + t7 + month + year + day + holidays + lagholidays + 
    leadholidays, data = don)
mse_RL_BE_new_step= mean((Y-predict(RL_BE_new_step,don))^2)

plot(RL_BE_new_step) 


# comparaison avec modèle linéaire issu de step
# R² ajusté step légèrement meilleur que le modèle en ne gardant directement que les  variables significative (step à 0.964 vs 0.957), mais égal à celui du modèle total
# F stat moins élevé que RL_BE_new1 mais supérieur au modèle total
# residual std error moins élevé que RL_BE_new1 mais égal modèle total
stargazer(RL_BE_new,RL_BE_new1,RL_BE_new_step,type='text', flip=TRUE, title="Results", keep=c("Date","meteo"), column.labels = c("BE", "BE1","step"))

mse.RL.BE_new=c(mse_RL_BE_new,mse_RL_BE_new1,mse_RL_BE_new_step)
which.min(mse.RL.BE_new) # c'est le 3ème ie RL_BE_ne_step qui présente la plus petite MSE

graph<-plot(mse.RL.BE_new, xlab="modèles RL", ylab="MSE", main="MSE des modèles linéaires sur la Belgique",las=0)
axis(1, labels=c("RL", "RL_BE_new1", "RL_BE_new_step"), at = graph)

# anova: the returned information for the F-test is the difference in the sum of squares between the models, the F-statistic for this difference, and the p-value for the F-statistic.
anova(RL_BE_new,RL_BE_new1)
anova(RL_BE_new1,RL_BE_new_step) # la différence semble significative entre step et BE_new1


```


OLS AVEC INTERACTION SIMPLE
```{r}
# BELGIQUE OLS AVEC INTERACTION entre la température et les variables (Date month day)
RLI_BE_new<-lm(Y~(Date + month + day)*Temp,data=don) # équivalent à lm(Y~Date*meteo+mois*meteo+jour*meteo)
RLI_BE_new_sum<-summary(RLI_BE_new)
RLI_BE_new_sum
mse_RLI_BE_new= mean((Y-predict(RLI_BE_new,don))^2)

# le graphe des résidus vs fitted n'a plus de structure incurvée. Le modèle avec interaction semble donc meilleur qu'un modèle linéaire sans interaction
plot(RLI_BE_new)


# comparaison modèles linéaire sans et avec interaction
stargazer(RL_BE_new_step,RLI_BE_new,type='text', flip=TRUE, title="Results", keep=c("Date"), column.labels = c("RL", "RLI"))


```



OLS AVEC INTERACTION POLY
```{r}
# BELGIQUE OLS AVEC INTERACTION entre polynome de la température (METEO) et les variables (Date, mois, et jour)
RLI_P2_BE<-lm(Y~(Date+mois+jour)*I(poly(meteo,2)),data=base_BE) 
RLI_P2_BE_sum<-summary(RLI_P2_BE)
RLI_P2_BE_sum

# comparaison modèles linéaire avec interaction, avec iineraction et poly (meteo,2)
# faible hausse du R& ajusté de 0.972 à 0.974
# faible  baisse du Residual std error de 26 732 975 à 26 126 736 , chiffres encore très élevés
# baisse sensible de F stat de 1094.609 à 758.449
stargazer(RLI_BE, RLI_P2_BE, type='text', flip=TRUE, title="Results", keep=c("Date"), column.labels = c("RLI", "RLIP2"))

# l'ajout du poly n'améliore pas significativement le R² ajusté et fait baisser sensiblement la F-stat.
# il ne semble pas intéressant de mettre la variable meteo en polynome dans l'interraction

# graphe des valeurs prédites selon les modèles
plot(don$Date, don$Y, xlab = "date", ylab="Conso", main="modèles RL et RLI sur la Belgique" )
lines(don$Date,pred_RL_BE1$fit, col="blue")
lines(don$Date,pred_RLI_BE$fit, col="red")


```




MODELE SUR L ALLEMAGNE

Le modèle linéaire sur toutes les variables (yc températures retardées) fait ressortir les variables significatives suivantes, 
- les mêmes que celles sur la base totale (avec tous les pays): meteo, les mois d'hiver (novembre, décembre, janvier, février, mars), le jours du we (samedi et dimanche)
- de nouvelles variables: aout, juillet, octobre, mercredi et jeudi, date et température retardée d'un jour et de 7 jours

Le R2 ajusté est meilleur à 0.9609 mais la F-Stat est moins élevé à 1088.


Coefficients:
              Estimate Std. Error t value Pr(>|t|)    
(Intercept) 1549.97407  419.72436   3.693 0.000233 ***
Date           0.13747    0.02455   5.599 2.71e-08 ***
meteo       -133.97819    5.32545 -25.158  < 2e-16 ***
moisAug      225.10855   54.40124   4.138 3.77e-05 ***
moisDec      304.98140   43.39304   7.028 3.63e-12 ***
moisFeb      250.91160   45.11203   5.562 3.34e-08 ***
moisJan      238.39399   45.63326   5.224 2.09e-07 ***
moisJul      298.27631   55.90545   5.335 1.15e-07 ***
moisNov      250.57875   42.01834   5.964 3.31e-09 ***
moisOct      131.47867   40.94121   3.211 0.001359 ** 
jourSat     -212.33597   30.61455  -6.936 6.83e-12 ***
jourSun     -248.23799   30.45881  -8.150 9.70e-16 ***
jourThu       64.22431   30.69331   2.092 0.036624 *  
tmoy1         36.56389    7.99315   4.574 5.31e-06 ***
tmoy2        -18.89211    8.39751  -2.250 0.024661 *  

---
Signif. codes:  0 ‘***’ 0.001 ‘**’ 0.01 ‘*’ 0.05 ‘.’ 0.1 ‘ ’ 1

Residual standard error: 272.2 on 1115 degrees of freedom
Multiple R-squared:  0.9134,	Adjusted R-squared:  0.9114 
F-statistic: 452.6 on 26 and 1115 DF,  p-value: < 2.2e-16


En ne gardant que les variables significatives, F-Stat meilleur à 452

Estimate Std. Error t value Pr(>|t|)    
(Intercept) 1478.01171  418.63759   3.531 0.000432 ***
Date           0.13947    0.02455   5.682 1.70e-08 ***
meteo       -133.58782    5.26424 -25.376  < 2e-16 ***
moisAug      184.61495   51.13003   3.611 0.000319 ***
moisDec      324.13191   42.51025   7.625 5.20e-14 ***
moisFeb      276.61793   43.51503   6.357 2.99e-10 ***
moisJan      265.32634   43.78386   6.060 1.86e-09 ***
moisJul      253.03442   52.03487   4.863 1.32e-06 ***
moisNov      254.87241   41.98837   6.070 1.75e-09 ***
moisOct      121.37784   40.72567   2.980 0.002941 ** 
jourSat     -210.33877   30.25775  -6.952 6.12e-12 ***
jourSun     -245.74198   30.16808  -8.146 9.98e-16 ***
jourThu       65.30708   30.52656   2.139 0.032623 *  
tmoy1         35.71667    7.55301   4.729 2.55e-06 ***
tmoy2        -17.60812    5.21989  -3.373 0.000768 ***
---
Signif. codes:  0 ‘***’ 0.001 ‘**’ 0.01 ‘*’ 0.05 ‘.’ 0.1 ‘ ’ 1

Residual standard error: 272.3 on 1120 degrees of freedom
Multiple R-squared:  0.913,	Adjusted R-squared:  0.9113 
F-statistic: 559.5 on 21 and 1120 DF,  p-value: < 2.2e-16



```{r}
# ALLEMAGNE

head(base_DE)

# ALLEMAGNE
RL_DE<-lm(conso~.,data=base_DE)
RL_DE.sum<-summary(RL_DE)
# names(RL_BE)
# names(RL_BE.sum)
# RL_DE.sum
plot(RL_DE) # graphe des résidus incurvé

# modèle avec les variables significatives, F-Stat meilleur
RL_DE1<-lm(conso~Date+meteo+mois+jour+tmoy1+tmoy2, data=base_DE)
RL_DE1.sum<-summary(RL_DE1)
# RL_DE1.sum
plot(RL_DE1) # graphe des résidus incurvé



```

MODELE LINEAIRE SUR LES PAYS BAS

Avec toutes les variables
Coefficients:
              Estimate Std. Error t value Pr(>|t|)    
(Intercept) -4.474e+07  1.393e+07  -3.211 0.001358 ** 
Date         1.108e+04  8.167e+02  13.571  < 2e-16 ***
meteo       -3.457e+06  1.693e+05 -20.417  < 2e-16 ***
moisAug      1.055e+07  1.754e+06   6.013 2.45e-09 ***
moisDec      2.896e+07  1.389e+06  20.850  < 2e-16 ***
moisFeb      3.009e+07  1.429e+06  21.052  < 2e-16 ***
moisJan      3.263e+07  1.409e+06  23.156  < 2e-16 ***
moisJul      1.432e+07  1.788e+06   8.011 2.81e-15 ***
moisJun      5.895e+06  1.658e+06   3.556 0.000392 ***
moisMar      1.462e+07  1.360e+06  10.747  < 2e-16 ***
moisNov      2.247e+07  1.374e+06  16.357  < 2e-16 ***
moisOct      1.168e+07  1.387e+06   8.420  < 2e-16 ***
moisSep      8.705e+06  1.604e+06   5.427 7.00e-08 ***
jourMon     -2.340e+06  1.001e+06  -2.337 0.019615 *  
jourSat     -1.254e+07  1.004e+06 -12.490  < 2e-16 ***
tmoy1       -9.005e+05  2.393e+05  -3.763 0.000177 ***
tmoy7       -3.263e+05  1.663e+05  -1.963 0.049925 *  
---
Signif. codes:  0 ‘***’ 0.001 ‘**’ 0.01 ‘*’ 0.05 ‘.’ 0.1 ‘ ’ 1

Residual standard error: 9089000 on 1126 degrees of freedom
Multiple R-squared:  0.9462,	Adjusted R-squared:  0.9449 
F-statistic: 761.1 on 26 and 1126 DF,  p-value: < 2.2e-16


En enlevant les variables non significatives
Coefficients:
              Estimate Std. Error t value Pr(>|t|)    
(Intercept) -4.473e+07  1.399e+07  -3.197 0.001428 ** 
Date         1.108e+04  8.204e+02  13.501  < 2e-16 ***
meteo       -3.912e+06  1.206e+05 -32.428  < 2e-16 ***
moisAug      1.049e+07  1.754e+06   5.985 2.91e-09 ***
moisDec      2.900e+07  1.394e+06  20.803  < 2e-16 ***
moisFeb      3.010e+07  1.432e+06  21.025  < 2e-16 ***
moisJan      3.265e+07  1.408e+06  23.184  < 2e-16 ***
moisJul      1.425e+07  1.787e+06   7.976 3.68e-15 ***
moisJun      5.832e+06  1.658e+06   3.517 0.000454 ***
moisMar      1.470e+07  1.363e+06  10.781  < 2e-16 ***
moisNov      2.245e+07  1.380e+06  16.274  < 2e-16 ***
moisOct      1.170e+07  1.393e+06   8.396  < 2e-16 ***
moisSep      8.647e+06  1.607e+06   5.381 9.02e-08 ***
jourMon     -2.256e+06  1.004e+06  -2.247 0.024857 *  
jourSat     -1.244e+07  1.005e+06 -12.375  < 2e-16 ***
jourSun     -1.734e+07  1.006e+06 -17.242  < 2e-16 ***
tmoy2       -5.772e+05  1.222e+05  -4.722 2.62e-06 ***
tmoy7       -4.211e+05  9.391e+04  -4.485 8.04e-06 ***
---
Signif. codes:  0 ‘***’ 0.001 ‘**’ 0.01 ‘*’ 0.05 ‘.’ 0.1 ‘ ’ 1

Residual standard error: 9130000 on 1131 degrees of freedom
Multiple R-squared:  0.9454,	Adjusted R-squared:  0.9444 
F-statistic:   933 on 21 and 1131 DF,  p-value: < 2.2e-16



```{r}

# NL PAYS BAS
RL_NL<-lm(conso~.,data=base_NL)
RL_NL.sum<-summary(RL_NL)
# RL_NL.sum
plot(RL_NL) # graphe des résidus incurvé

# modèle avec les variables significatives
RL_NL1<-lm(conso~Date+meteo+mois+jour+tmoy2+tmoy7, data=base_NL)
RL_NL1.sum<-summary(RL_NL1)
RL_NL1.sum
plot(RL_NL1) # graphe des résidus incurvé


```



MODELE LINEAIRE SUR L ESPAGNE

Sur toutes les variables, les variables significatives sur beaucoup plus de mois et de jour. Pas de températures retardées

              Estimate Std. Error t value Pr(>|t|)    
(Intercept) -8.706e+02  1.437e+02  -6.057 2.19e-09 ***
Date         1.120e-01  8.318e-03  13.459  < 2e-16 ***
meteo       -1.509e+01  1.512e+00  -9.985  < 2e-16 ***
moisAug      5.785e+01  1.508e+01   3.837 0.000135 ***
moisDec      9.119e+01  1.067e+01   8.544  < 2e-16 ***
moisFeb      1.215e+02  9.765e+00  12.439  < 2e-16 ***
moisJan      1.262e+02  1.007e+01  12.540  < 2e-16 ***
moisJul      1.121e+02  1.457e+01   7.695 4.42e-14 ***
moisJun      7.301e+01  1.298e+01   5.625 2.61e-08 ***
moisMar      5.619e+01  9.463e+00   5.938 4.39e-09 ***
moisNov      7.530e+01  9.570e+00   7.868 1.24e-14 ***
moisSep      5.290e+01  1.238e+01   4.273 2.18e-05 ***
jourMon      1.825e+01  6.658e+00   2.741 0.006268 ** 
jourSat     -1.030e+02  6.652e+00 -15.482  < 2e-16 ***
jourSun     -1.087e+02  6.656e+00 -16.335  < 2e-16 ***
jourThu      2.127e+01  6.638e+00   3.204 0.001412 ** 
jourTue      2.743e+01  6.657e+00   4.121 4.19e-05 ***
jourWed      2.409e+01  6.659e+00   3.618 0.000316 ***
 
---
Signif. codes:  0 ‘***’ 0.001 ‘**’ 0.01 ‘*’ 0.05 ‘.’ 0.1 ‘ ’ 1

Residual standard error: 49.65 on 758 degrees of freedom
Multiple R-squared:  0.9264,	Adjusted R-squared:  0.9238 
F-statistic: 366.7 on 26 and 758 DF,  p-value: < 2.2e-16


En enlevant les variables non significatives (toutes les températures retardées)

Coefficients:
              Estimate Std. Error t value Pr(>|t|)    
(Intercept) -9.144e+02  1.450e+02  -6.305 4.86e-10 ***
Date         1.126e-01  8.423e-03  13.367  < 2e-16 ***
meteo       -1.920e+01  8.230e-01 -23.325  < 2e-16 ***
moisAug      3.172e+01  1.298e+01   2.444 0.014748 *  
moisDec      1.027e+02  1.031e+01   9.958  < 2e-16 ***
moisFeb      1.321e+02  9.410e+00  14.040  < 2e-16 ***
moisJan      1.385e+02  9.626e+00  14.384  < 2e-16 ***
moisJul      8.873e+01  1.292e+01   6.867 1.35e-11 ***
moisJun      5.399e+01  1.187e+01   4.547 6.33e-06 ***
moisMar      6.359e+01  9.355e+00   6.797 2.15e-11 ***
moisNov      7.920e+01  9.648e+00   8.209 9.47e-16 ***
moisSep      3.494e+01  1.110e+01   3.148 0.001708 ** 
jourMon      1.939e+01  6.727e+00   2.883 0.004047 ** 
jourSat     -1.025e+02  6.722e+00 -15.250  < 2e-16 ***
jourSun     -1.082e+02  6.724e+00 -16.099  < 2e-16 ***
jourThu      2.074e+01  6.708e+00   3.092 0.002059 ** 
jourTue      2.814e+01  6.727e+00   4.183 3.21e-05 ***
jourWed      2.411e+01  6.726e+00   3.585 0.000358 ***
---
Signif. codes:  0 ‘***’ 0.001 ‘**’ 0.01 ‘*’ 0.05 ‘.’ 0.1 ‘ ’ 1

Residual standard error: 50.29 on 765 degrees of freedom
Multiple R-squared:  0.9238,	Adjusted R-squared:  0.9219 
F-statistic: 487.8 on 19 and 765 DF,  p-value: < 2.2e-16


```{r}

# ESPAGNE
RL_ES<-lm(conso~.,data=base_ES)
RL_ES.sum<-summary(RL_ES)
# names(RL_BE)
# names(RL_BE.sum)
# RL_ES.sum
plot(RL_ES) # graphe des résidus incurvé, moins que pour BE, DE et NL

# modèle avec les variables significatives, F-Stat meilleur
RL_ES1<-lm(conso~Date+meteo+mois+jour, data=base_ES)
RL_ES1.sum<-summary(RL_ES1)
# RL_ES1.sum
plot(RL_ES1) # graphe des résidus incurvé, moins que pour BE, DE et NL

```

MODELE LINEAIRE SUR LA FRANCE

Avec toutes les variables
Coefficients:
              Estimate Std. Error t value Pr(>|t|)    
(Intercept) 1248.04768  121.65365  10.259  < 2e-16 ***
Date           0.04580    0.00705   6.497 1.12e-10 ***
meteo        -54.66184    2.32294 -23.531  < 2e-16 ***
moisAug       68.84477   19.77475   3.481 0.000513 ***
moisDec      409.98832   16.91988  24.231  < 2e-16 ***
moisFeb      467.73990   16.94244  27.608  < 2e-16 ***
moisJan      477.19895   17.39473  27.434  < 2e-16 ***
moisJul      188.10440   20.70025   9.087  < 2e-16 ***
moisJun       96.02768   18.86935   5.089 4.06e-07 ***
moisMar      265.38774   15.75717  16.842  < 2e-16 ***
moisMay      -74.90871   15.63080  -4.792 1.81e-06 ***
moisNov      328.61473   15.55618  21.124  < 2e-16 ***
moisOct       60.46514   15.39093   3.929 8.94e-05 ***
jourSat     -102.25202   11.33801  -9.019  < 2e-16 ***
jourSun     -115.69760   11.32785 -10.214  < 2e-16 ***
jourThu       26.12732   11.36539   2.299 0.021652 *  
jourTue       34.23883   11.32916   3.022 0.002553 ** 
jourWed       38.68393   11.35653   3.406 0.000676 ***
tmoy2         -7.69947    3.74573  -2.056 0.040003 *  
tmoy7         -7.55547    2.30012  -3.285 0.001044 ** 
---
Signif. codes:  0 ‘***’ 0.001 ‘**’ 0.01 ‘*’ 0.05 ‘.’ 0.1 ‘ ’ 1

Residual standard error: 117.7 on 1482 degrees of freedom
Multiple R-squared:  0.9646,	Adjusted R-squared:  0.9639 
F-statistic:  1552 on 26 and 1482 DF,  p-value: < 2.2e-16


En enlevant les variables non significatives
Coefficients:
              Estimate Std. Error t value Pr(>|t|)    
(Intercept)  1.230e+03  1.221e+02  10.077  < 2e-16 ***
Date         4.616e-02  7.078e-03   6.522 9.51e-11 ***
meteo       -5.304e+01  1.495e+00 -35.474  < 2e-16 ***
moisAug      6.229e+01  1.978e+01   3.150 0.001667 ** 
moisDec      4.153e+02  1.694e+01  24.521  < 2e-16 ***
moisFeb      4.736e+02  1.695e+01  27.947  < 2e-16 ***
moisJan      4.851e+02  1.735e+01  27.956  < 2e-16 ***
moisJul      1.806e+02  2.069e+01   8.729  < 2e-16 ***
moisJun      9.014e+01  1.889e+01   4.773 1.99e-06 ***
moisMar      2.705e+02  1.577e+01  17.159  < 2e-16 ***
moisMay     -7.551e+01  1.569e+01  -4.812 1.64e-06 ***
moisNov      3.315e+02  1.560e+01  21.251  < 2e-16 ***
moisOct      5.943e+01  1.545e+01   3.847 0.000125 ***
jourSat     -1.022e+02  1.136e+01  -8.996  < 2e-16 ***
jourSun     -1.152e+02  1.136e+01 -10.138  < 2e-16 ***
jourThu      2.564e+01  1.139e+01   2.252 0.024494 *  
jourTue      3.380e+01  1.136e+01   2.975 0.002977 ** 
jourWed      3.802e+01  1.139e+01   3.337 0.000867 ***
tmoy2       -9.858e+00  1.526e+00  -6.459 1.42e-10 ***
tmoy7       -1.080e+01  1.153e+00  -9.364  < 2e-16 ***
---
Signif. codes:  0 ‘***’ 0.001 ‘**’ 0.01 ‘*’ 0.05 ‘.’ 0.1 ‘ ’ 1

Residual standard error: 118.2 on 1487 degrees of freedom
Multiple R-squared:  0.9642,	Adjusted R-squared:  0.9637 
F-statistic:  1905 on 21 and 1487 DF,  p-value: < 2.2e-16


```{r}

# FRANCE
RL_FR<-lm(conso~.,data=base_FR)
RL_FR.sum<-summary(RL_FR)
# RL_FR.sum
plot(RL_FR) # graphe des résidus incurvé

# modèle avec les variables significatives
RL_FR1<-lm(conso~Date+meteo+mois+jour+tmoy2+tmoy7, data=base_FR)
RL_FR1.sum<-summary(RL_FR1)
# RL_FR1.sum
plot(RL_FR1)

```


MODELE LINEAIRE SUR LE ROYAUME UNI

AVEC TOUTES LES VARIABLES
Coefficients:
              Estimate Std. Error t value Pr(>|t|)    
(Intercept) 60.9250189 16.9188764   3.601 0.000331 ***
Date         0.0096150  0.0009922   9.691  < 2e-16 ***
meteo       -6.8978365  0.2186886 -31.542  < 2e-16 ***
moisDec     41.5510525  1.6821041  24.702  < 2e-16 ***
moisFeb     48.6948747  1.7273093  28.191  < 2e-16 ***
moisJan     52.3859927  1.7046536  30.731  < 2e-16 ***
moisJul      6.4602457  2.2425405   2.881 0.004042 ** 
moisMar     27.9285614  1.6674242  16.750  < 2e-16 ***
moisMay     -5.9140261  1.7378134  -3.403 0.000689 ***
moisNov     33.8329914  1.6723595  20.231  < 2e-16 ***
moisOct      9.2148745  1.7485089   5.270 1.63e-07 ***
moisSep     -4.0833156  1.9744293  -2.068 0.038858 *  
jourMon      3.1513082  1.2441862   2.533 0.011449 *  
jourSat     -7.7228136  1.2456305  -6.200 7.90e-10 ***
jourSun     -9.6240351  1.2312928  -7.816 1.24e-14 ***
jourThu      3.7834269  1.2488067   3.030 0.002504 ** 
jourWed      3.1246969  1.2319863   2.536 0.011336 *  
tmoy1       -1.4418691  0.2828710  -5.097 4.04e-07 ***
tmoy2       -0.9463196  0.2843406  -3.328 0.000902 ***
tmoy7       -0.5138258  0.2157424  -2.382 0.017399 *  
---
Signif. codes:  0 ‘***’ 0.001 ‘**’ 0.01 ‘*’ 0.05 ‘.’ 0.1 ‘ ’ 1

Residual standard error: 11.07 on 1131 degrees of freedom
Multiple R-squared:  0.9735,	Adjusted R-squared:  0.9729 
F-statistic:  1600 on 26 and 1131 DF,  p-value: < 2.2e-16

EN ENLEVANT LES VARIABLES NON SIGNIFICATIVES
Coefficients:
              Estimate Std. Error t value Pr(>|t|)    
(Intercept) 60.1043628 16.9356958   3.549 0.000403 ***
Date         0.0096195  0.0009934   9.683  < 2e-16 ***
meteo       -6.9155560  0.2180843 -31.710  < 2e-16 ***
moisDec     41.6761938  1.6828049  24.766  < 2e-16 ***
moisFeb     49.0435011  1.7210967  28.495  < 2e-16 ***
moisJan     52.8198065  1.6953703  31.155  < 2e-16 ***
moisJul      5.8479105  2.2253689   2.628 0.008709 ** 
moisMar     28.2632305  1.6630420  16.995  < 2e-16 ***
moisMay     -6.0142384  1.7384133  -3.460 0.000561 ***
moisNov     33.9009239  1.6741497  20.250  < 2e-16 ***
moisOct      9.0341510  1.7479378   5.168 2.79e-07 ***
moisSep     -4.5194620  1.9656600  -2.299 0.021674 *  
jourMon      3.1512761  1.2414883   2.538 0.011272 *  
jourSat     -7.7561187  1.2323939  -6.294 4.42e-10 ***
jourSun     -9.7963011  1.2233001  -8.008 2.87e-15 ***
jourThu      3.9528274  1.2292057   3.216 0.001338 ** 
jourWed      3.1211973  1.2282812   2.541 0.011182 *  
tmoy1       -1.4286567  0.2802155  -5.098 4.01e-07 ***
tmoy2       -1.0067491  0.2185875  -4.606 4.57e-06 ***
tmoy7       -0.8581189  0.1407572  -6.096 1.48e-09 ***
---
Signif. codes:  0 ‘***’ 0.001 ‘**’ 0.01 ‘*’ 0.05 ‘.’ 0.1 ‘ ’ 1

Residual standard error: 11.09 on 1135 degrees of freedom
Multiple R-squared:  0.9734,	Adjusted R-squared:  0.9729 
F-statistic:  1886 on 22 and 1135 DF,  p-value: < 2.2e-16




```{r}

# UK ROYAUME UNI
RL_UK<-lm(conso~.,data=base_UK)
RL_UK.sum<-summary(RL_UK)
# RL_UK.sum
plot(RL_UK) # graphe des résidus incurvé

# modèle avec les variables significatives
RL_UK1<-lm(conso~Date+meteo+mois+jour+tmoy1+tmoy2+tmoy7, data=base_UK)
RL_UK1.sum<-summary(RL_UK1)
# RL_UK1.sum
plot(RL_UK1)


```

